【裁判字號】    97,上訴,1561
【裁判日期】    970923
【裁判案由】    偽造有價證券等
【裁判全文】
臺灣高等法院刑事判決                97年度上訴字第1561號
上  訴  人
即  被  告  丙○○
上  訴  人
即  被  告  戊○○
上  訴  人
即  被  告  乙○○
上列上訴人等因偽造有價證券等案件，不服臺灣桃園地方法院95
年度訴字第1620號、96年度訴字第216號，中華民國96年8月31日
第一審判決（起訴案號：臺灣桃園地方法院檢察署95年度偵字第
9134號，追加起訴案號：臺灣桃園地方法院檢察署95年度偵字第
23030號），提起上訴，本院判決如下：
    主  文
上訴駁回。
    事  實
一、丙○○前因偽造文書案件，經臺灣臺北地方法院（以下簡稱
    臺北地院）於民國（下同）89年8月10日以89年度訴字第436
    號判處有期徒刑6月，於89年9月11日確定，並於93年12月11
    日縮刑期滿執行完畢。復因行使偽造信用卡之偽造文書案件
    ，經臺北地院於94年4月29日以93年度訴緝字第135號判處有
    期徒刑6月，於94年8月4日確定，並於94年9月23日易科罰金
    行完畢。
二、丙○○（綽號「七百」）明知其並無權限製作各銀行發行之
    信用卡，且明知銀行信用卡之內外碼發卡資料，係依電磁紀
    錄經機器處理後所顯示之符號，足以表示發卡公司依發卡序
    號供給信用予持卡人用意之證明，並可作為簽帳、支付之工
    具，竟與某真實姓名年籍不詳綽號「阿成」之成年男子（下
    稱「阿成」）共同基於意圖供行使之用而偽造信用卡之犯意
    聯絡，由丙○○以月租新臺幣（以下同）4 萬元之代價，向
    阿成租得如附表三編號1 至3 所示之偽造信用卡機器設備，
    並以每張單價500 元之價格向阿成購買如附表一編號4 所示
    空白信用卡一批後，透過阿成介紹認識具有共同犯意聯絡之
    某真實年籍姓名均不詳馬來西亞籍自稱潘姓成年男子（下稱
    「潘姓男子」），約定以每筆約1 萬元之價格，或將盜刷所
    得贓物變現所得5 成利潤作為代價，向潘姓男子購買側錄而
    來之信用卡內、外碼資料，丙○○再以附表三編號6、7所示
    行動電話發送簡訊或以便利商店傳真電話與潘姓男子聯絡，
    由潘姓男子將上開製作信用卡正面、反面所需之相關資料（
    包含信用卡正面之卡號、有效日期、信用卡背面之安全碼等
    ）告知丙○○，由丙○○自95年3 月23日起，在其位於臺北
    市○○區○○路24巷5 弄10號住處，利用如附表三編號1至3
    、11所示之工具，及所取得如附表一編號8、9、10所載之信
    用卡內外碼資料，將如附表一編號4 所示之空白信用卡製作
    卡面、燒錄信用卡內碼資料、打印信用卡外碼資料後，再利
    用如附表三編號5 所示之工具以電腦輸入磁條號碼方式，以
    此方式偽造完成如附表一、二所示卡號之信用卡及附表三編
    號4所示之偽造信用卡半成品。
三、丙○○於上述信用卡製作完成後，明知甲○○（在香港因另
    犯案，經執行至99年8 月17日始釋放，另結）、乙○○、戊○○、蘇稜雁（業經原審判處有期徒刑壹年，減為有期徒刑
    陸月，如易科罰金，以銀元佰元即新臺幣玖佰元折算壹日
    確定）、張雅智（另由本院發布通緝）、某真實姓名年籍不
    詳綽號「阿豪」之成年人（下稱「阿豪」）、某真實姓名年
    籍不詳綽號「四八（400 ）」之成年人（下稱「四八」）等
    均無償還刷卡消費金額之意願與能力，丙○○仍將偽造之信
    用卡交付甲○○或親自或由甲○○轉交乙○○、戊○○、蘇
    稜雁、張雅智、「阿豪」、「四八」共同基於行使偽造信用
    卡、行使偽造信用卡背面簽名欄上簽名之私文書、偽造簽帳
    單（私文書）及向店家意圖為自己不法所有而詐欺取財之概
    括犯意聯絡，事先共同謀議盜刷偽造信用卡詐購財物後轉售
    牟利，乙○○、戊○○、同案甲○○、蘇稜雁、張雅智、阿
    豪、四八等人可分取刷得贓物變現價額之2至3成，自95年 3
    月23日起至同年4月14日止，由丙○○自行駕駛車牌號碼079
    －CZ號營業小客車，或交代具有共同行使偽造信用卡、行使
    偽造信用卡背面簽名欄上簽名之私文書、偽造簽帳單（私文
    書）及向店家意圖為自己不法所有而詐欺取財之概括犯意聯
    絡之李清揚（原名李坤峰）於同年4 月12日、同年月14日負
    責駕駛車牌號碼415－CF 號營業小客車，搭載乙○○、戊○○、同案蘇稜雁、甲○○、張雅智、阿豪、四八及自95年 4
    月14日加入之具有共同犯意聯絡之劉慶祥等人持卡外出，前
    往臺北縣市、桃園縣市境內各大商店冒名刷卡購物，先在所
    取得如附表一、二所示偽造信用卡背面簽名欄上偽造如附表
    一、二所示之簽名私文書，旋即至如附表二所示店家出示如
    附表二所示之人簽名之偽造信用卡（以偽造「表示信用卡之
    簽名者於信用卡有效期間內有權使用該信用卡之辨識及證明
    」）之私文書之偽卡以供店員核對簽名、過卡而行使該偽造
    信用卡，並在店員所交付1式2聯屬於私文書性質之信用卡簽
    帳單（簽帳單為直式2聯，1聯為商店收據聯由特約商店保管
    ，1 聯即持卡人存根聯，交由刷卡人持有）之商店收據聯持
    卡人簽名欄上偽簽如附表二所示之署押（並無複寫如附表所
    示之簽名署押1 枚於持卡人存根聯），作為「持卡人同意依
    照信用卡使用約定，一經使用或訂購物品均應按所示之全部
    金額，付款予發卡銀行」用意之證明，並交還承辦人而行使
    該偽造私文書之簽帳單，使該店店員陷於錯誤，而同意其消
    費，足生損害於如附表二所示之人、上開店家及發行信用卡
    銀行公司管理信用卡之正確性，渠等以此方式，共計詐得如
    附表二、四所示之財物（劉慶祥加入後，所詐得財物則詳如
    後述如附表四編號2 所示），得手後，丙○○即將如附表四
    編號1 所示贓物轉售交付予黃建參（由原審另行審結），黃
    建參明知丙○○所交付如附表四編號1 所示之物為以偽卡冒
    名刷購所得贓物，仍以刷卡價額4至5折之價格買受後再以市
    價6折之低價售出牟利。嗣於95年4月14日下午時許，丙○○
    交代同案甲○○偕乙○○、同案蘇稜雁、張雅智及自斯日起
    加入之同案劉慶祥等車手至臺北火車站會合，由同案李清揚
    駕駛車牌號碼415－CF 號營業小客車搭載至臺北縣板橋市○○路157號萬家福賣場前，丙○○則駕駛車牌號碼415－CF號
    營業小客車另攜其所偽造如附表一所示扣案之偽造信用卡17
    張及未扣案之偽造信用卡3 張共計20張到場，即在丙○○車
    內交付扣案如附表一編號9至17號所示偽造信用卡9張及未扣
    案之偽造信用卡3 張共計12張予同案甲○○，由同案甲○○
    再將其中轉交乙○○3張（未扣案）、同案劉慶祥2張、同案
    張雅智3 張，丙○○另再將如附表一編號1至8所示偽造信用
    卡8 張置於香菸盒內交予李清揚囑其保管備用，乙○○、同
    案甲○○、劉慶祥、張雅智等人旋即進入萬家福賣場，推由
    同案甲○○持如附表一編號11所示偽造信用卡冒用「王文福
    」名義刷購，並在附表二編號12所示屬於私文書性質之信用
    卡簽帳單之第1 聯持卡人簽名欄上偽簽如附表二編號12所示
    之「王文福」署押（並未複寫於持卡人存根聯），作為「持
    卡人同意依照信用卡使用約定，一經使用或訂購物品均應按
    所示之全部金額，付款予發卡銀行」用意之證明，並交還承
    辦人而行使該偽造私文書之簽帳單，使該店店員陷於錯誤，
    而同意其消費，交付如附表四編號2 所示之財物，足生損害
    於如附表二編號12所示之人、上開店家及發行信用卡銀行公
    司管理信用卡之正確性，得手後，同案甲○○旋與乙○○、
    同案劉慶祥、張雅智等人離去該店，並將詐購所得上開贓物
    置同案李清揚駕駛車上之際，為警據報到場查獲，並起獲上
    開贓物，旋逮捕丙○○、同案李清揚、劉慶祥、甲○○、張
    雅智等5 人，在其等身上各扣得如附表一所示車手使用之偽
    造信用卡、彼間聯繫所使用如附表三編號6、7、附表五所示
    之行動電話（扣案物品所有人詳如附表三編號6、7、附表五
    所示）、附表二編號12所示簽帳單持卡人存根聯，乙○○則
    趁勢逃離該處，經警於95年4 月14日15時30分，持原法院核
    發之搜索票至臺北市○○區○○路24巷5 弄10號丙○○住處
    ，扣得共犯阿成所有供丙○○犯偽造信用卡犯罪所用如附表
    三編號1至3所示之物、丙○○所有供犯偽造信用卡犯罪所用
    如附表三編號4、5、8至11所示之物，並分別於附表四編號1
    、3 所示之時間、地點，起獲如附表四編號1、3所示之贓物
    ，及在如附表六所示之時間、地點，扣得如附表六所示與本
    案無關之物。
四、案經被害人萬家福股份有限公司訴由臺北縣政府警察局新莊
    分局報請臺灣桃園地方法院檢察署檢察官偵查起訴及追加起
    訴。
    理  由
壹、程序部分：
    按傳聞法則之重要理論依據，在於傳聞證據未經當事人之反
    對詰問予以核實，乃予排斥，惟若當事人已放棄對原供述人
    之反對詰問權，於法院審判時表明同意該等傳聞證據可作為
    證據，基於證據資料愈豐富，愈有助於真實發現之理念，並
    貫徹刑事訴訟法修法加重當事人進行主義之精神，確認當事
    人對於證據能力有處分權之制度，傳聞證據經當事人同意作
    為證據，法院認為適當者，亦得為證據。另當事人於調查證
    據時，對於傳聞證據表示「沒有意見」，而未於言詞辯論終
    結前聲明異議 (Without Objection)，應視為已有將該等傳
    聞證據採為證據之同意，此刑事訴訟法第159條之5定有明文
    。本案被告丙○○、乙○○、戊○○、同案甲○○、劉慶祥
    、李清揚、蘇稜雁及其辯護人於原審、本院準備程序中表示
    對卷內人證、物證、書證之證據能力無意見，原審、本院審
    理時，上開被告等對於被告以外之人於審判外之陳述之證據
    能力並未表示意見，迄本院辯論終結前，被告亦未爭執本案
    證據之證據能力，依刑事訴訟法第159 條之5第2項之規定，
    應視為被告已同意本案相關之傳聞證據均可作為證據，本院
    斟酌本案卷內之證據並非非法取得，亦無證明力明顯過低之
    情形，且經原審法院及本院於審判期日依法進行證據之調查
    、辯論，被告於訴訟上之程序權，已受保障，前揭各該證據
    ，均得採為證據，先予敘明。
貳、實體部分：
一、上開犯罪事實，業據被告戊○○、同案劉慶祥、甲○○、蘇
    稜雁於警詢、檢察官訊問、原審準備程序及審理時坦承不諱
    （見臺灣桃園地方法院檢察署95年度偵字第1620號偵查卷第
    28 至32、89至92、322、258至261、306至309、527至529、
    46至48、326、354、251至253、98至103、265頁、原審卷(一)
    第84、78至79、111、117至118頁、原審卷(二)第18、74、125
    、131、147、174至176、218至219頁），核與證人即共犯張
    雅智於警詢及偵查中具結證述共犯之情節（前揭偵查卷第53
    至58、266頁） 、證人即故買贓物之黃建參於警詢及偵查中
    具結證述之情節（同上卷第74至77、83、263 頁）、證人即
    被害人萬家福股份有限公司家電課課長丁○○於警詢中陳述
    被害之情節（同上卷第111至113頁）、證人即被害人慾望城
    市二手名店店員朱曼華於警詢中陳述被害之情節（同上卷第
    316、317頁）、證人即被害人青蘋果電腦有限公司人員郭孟
    仁於警詢中陳述被害之情節（同上卷第319至320頁）、證人
    即被害人臺灣羅威股份有限公司人員陳欣儀於警詢中陳述被
    害之情節（同上卷第328 頁）、證人即被害人萬全鐘錶行人
    員盧阿錦於警詢中陳述被害之情節（同上卷第331 頁）、證
    人即被害人慎昌鐘錶公司人員蘇憲明於警詢中陳述被害之情
    節（同上卷第334、335頁）相符，並有萬家福股份有限公司
    板橋分公司「王文福」簽帳單商店存根聯、顧客收執聯各 1
    紙（同前署95年度偵字第9134號偵查卷第114、115頁）、統
    一發票1紙（同上卷第153頁）、偽造信用卡影本2 紙（同上
    卷第154、156頁）、贓物認領保管單1 紙（前揭95年度偵字
    第1620號偵查卷第155頁）、丙○○紙條3 紙（同上卷第206
    至208 頁）、查獲現場及搜索現場、贓物、查獲被告照片共
    計45幀（同上卷第225至247頁）、慾望城市精品店中國信託
    商業銀行（持卡人張宛如）簽帳單1紙（同上卷第318頁）、
    臺灣羅威股份有限公司（持卡人徐漢彬）簽帳單1 紙（同上
    卷第330 頁）、萬全鐘錶行（持卡人分別有李立民、林均方
    、許文彬、林文賓）簽帳單8 紙、耀鎂企業（持卡人陳品俊
    ）簽帳單1紙（同上卷第336頁）、臺北縣政府警察局新莊分
    局95年4月14日搜索扣押筆錄（臺北縣三重市○○街25號4樓
    黃建參住處）、扣押物品目錄表、自願受搜索同意書各1 紙
    、搜索現場及扣案物照片13幀（前揭95年度偵字第9134號偵
    查卷第61至65、67至73頁）、原法院95年度聲搜字第375 號
    搜索票3 紙（見前揭95年度偵字第9134號偵查卷第122至124
    頁）、臺北縣政府警察局新莊分局95年4 月14日搜索扣押筆
    錄（臺北市○○區○○路24巷5 弄10號丙○○住處）、扣押
    物品目錄表（同上卷第127至136頁）、臺北縣政府警察局新
    莊分局95年4月14日搜索扣押筆錄（臺北縣板橋市○○路157
    號前，受搜索人李坤峰）、扣押物品目錄表（同上卷第 142
    至144頁）、臺北縣政府警察局新莊分局95年4月14日搜索扣
    押筆錄（臺北縣板橋市○○路157 號前，受搜索人甲○○）
    、扣押物品目錄表（同上卷第147至150頁）、臺北縣政府警
    察局新莊分局95年4 月14日搜索扣押筆錄（臺北縣板橋市○○路157 號前，受搜索人張雅智）、扣押物品目錄表（同上
    卷第158至161頁）、門號0000000000號等門號行動電話通訊
    監察譯文67頁（前揭95年度偵字第1620號偵查卷第383至449
    頁）在卷可稽，及如附表一編號1 至17所示偽造之信用卡、
    附表三、五所示之工具、附表四所示起獲之贓物等物扣案可
    證，足認被告戊○○、同案劉慶祥、甲○○、蘇稜雁前揭具
    任意性之自白核與事實相符，而屬可信。要之，上開被告之
    前揭犯行，事證明確，洵堪認定。
二、被告丙○○部分：
  (一)就事實欄三所載犯行部分，業據被告丙○○坦承不諱（見前
    揭95年度偵字第1620號偵查卷第19至23、254至257頁、原審
    卷(一)第44、85、122、123 頁、原審卷(二)第171、174、112至
    125、132至137 頁），核與證人即共犯被告戊○○、同案劉
    慶祥、蘇稜雁、張雅智於警詢時陳述、偵查中具結證述、證
    人即共犯即同案甲○○於警詢時陳述、偵查中及原審審理時
    具結證述之情節相符（前揭偵查卷第28至32、89 至92、322
    、258至261、306至309、527至529、46至48、326、354、25
    1至253、98至103、265頁、原審卷(二)第137至147頁），並有
    如上述各該被害人於警詢中之陳述、簽帳單、搜索扣押筆錄
    、扣押物品目錄表、通訊監察譯文等資料在卷可稽，及前述
    如附表一編號1至17 所示偽造之信用卡、附表三、五所示之
    工具、附表四所示起獲之贓物等物扣案可證，足認被告丙○○前揭具任意性之自白核與事實相符，而屬可信，此部分犯
    行亦堪認定。
  (二)就事實欄二所載犯行部分，訊據被告丙○○固坦承以月租 4
    萬元之代價，向阿成租得如附表三編號1 至3 所示之偽造信
    用卡機器設備，以每張單價500 元之價格向阿成購買如附表
    一編號4 所示空白信用卡一批，並透過阿成介紹認識某真實
    年籍姓名均不詳馬來西亞籍自稱潘姓男子，約定以每筆約 1
    萬元之價格，或將盜刷所得贓物變現所得5 成利潤作為代價
    ，向潘姓男子購買側錄而來之信用卡內、外碼資料，被告丙○○再以附表三編號6、7所示行動電話發送簡訊或以便利商
    店傳真電話與潘姓男子聯絡，由潘姓男子將上開製作信用卡
    正面、反面所需之相關資料（包含信用卡正面之卡號、有效
    日期、信用卡背面之安全碼等）告知被告丙○○，由被告丙○○自95年3月23日起，在其位於臺北市○○區○○路24巷5
    弄10號住處置放如附表三編號1至3、11所示之偽造信用卡之
    機器設備及工具，分別將如附表一編號4 所示之空白信用卡
    製作卡面、燒錄信用卡內碼資料、打印信用卡外碼資料後，
    及利用如附表三編號5 所示之工具以電腦輸入磁條號碼方式
    ，已完成如附表一、二所示卡號之信用卡及附表三編號4 所
    示之偽造信用卡半成品等情（見同上偵查卷第19 至23、254
    至257頁、原審卷(一)第44、85、122、123頁、原審卷(二)第171
    、174、112至125、132至137 頁），惟矢口否認有何偽造信
    用卡犯行，辯稱：係阿成偽造，伊在旁邊學、旁邊看，所行
    使的偽造信用卡是阿成製作伊在旁邊看時完成，伊自己製作
    的偽造信用卡都沒有成功云云（同上偵查卷第19 至23、254
    至257頁、原審卷(一)第44、85、122、123頁、原審卷(二)第171
    、174、112至125、132至137 頁）。然查，上開犯罪事實，
    業據被告丙○○於警詢中供承：「伊把做好的偽卡一批約20
    張，用伊的手機門號0000000000號打電話給甲○○門號0000
    000000號請他從新竹帶車手北上，伊是從上個月（即95 年3
    月）20日左右開始犯案，犯案地區是在臺北縣、桃園縣地區
    內，警察在95年4 月14日15時30分至伊住處臺北市○○區○○路24巷5弄10號實施搜索，當場查獲製卡機器1組（有燙金
    機、手提電腦、列印機、渣打、匯豐、花旗銀行信用卡半成
    品一批約200 張），伊製造偽卡所需的客戶內外碼，伊係經
    由馬來西亞一名姓潘之男子透過電話、簡訊、傳真購得，原
    則上1組信用卡客戶內外碼伊需支付新臺幣約1萬元，（否則
    ）替他盜刷，製卡機伊係從臺中1位阿成男子以新臺幣4萬元
    租借，空白卡也是從他而得，1張新臺幣500元，製卡的過程
    伊係先將空白卡打上客戶內外碼，再將外碼燙金，燒錄內碼
    資料完成，伊會製卡，但伊不會盜刷，都是交由車手完成，
    車手拿實際金額的3成，伊拿2成，5 成匯給提供內外碼之馬
    來西亞潘姓男子，伊係經由臺中阿成打電話才與馬來西亞潘
    姓男子牽上線」等語（前揭偵查卷第19至23頁）；於偵查中
    供承：「製作偽卡的資料係姓潘的馬來西亞籍男子提供的，
    伊和對方以手機簡訊或外面便利商店傳真機聯繫取得資料，
    取得資料之代價為5個資料之內1人1萬元，超過5個的話，以
    隔天盜刷到的實際金額5 成計算支付，伊再照對方提供帳號
    匯款給他，伊是透過臺中綽號阿成介紹牽線，伊之前擔任詐
    騙集團的車手被捕判刑，服完刑之後出來開計程車3、4個月
    ，伊經濟上無法負擔，才想再跟他們聯絡犯案，製卡的機器
    是阿成租給伊的，月租4萬元，空白卡1張500 元，視每月總
    數量而定，阿成沒有再分伊等盜刷的贓款，盜刷是由車手盜
    刷，車手都是甲○○找的，伊只要聯絡他，他就會帶一些人
    來，製作偽卡只有伊，伊95年4月14日交8張偽卡給李坤峰，
    為了防止車手身上帶太多偽卡有風險，所以每人身上只帶 2
    、3 張，其餘就交給李坤峰保管，一旦有人卡片有問題就可
    以跟他換，盜刷的贓款姓潘的分5成或6成，車手分2成或3成
    ，至於伊則固定拿3 成，如果該次偽卡使用成功率較高，相
    對所兌現的金額就比較多，車手就拿一成，反之，成功率較
    低，車手則拿2成，多一成則給姓潘的，伊是95年3月21日晚
    上拿到機器，95年3 月23日開始盜刷，一直到昨天，當中出
    去6、7次，贓款都是伊在分配，每次車手伊都是找甲○○，
    由他去找車手，信用卡內外碼資料是姓潘的傳給伊的」等語
    （同上卷第254至257頁）；於原審訊問時供承：「伊承認伊
    有偽造信用卡的犯行」等語（原審卷第44頁）；於原審準備
    程序中再供承：「伊向阿成以月租4 萬元租一套製造偽卡的
    機器，並以每張500 元向阿成買空白卡，經由阿成聯繫到潘
    姓男子，由潘姓男子提供信用卡內外碼資料，如果可以使用
    ，是1組1萬元給潘姓男子，伊匯款至潘姓男子帳戶，製造的
    偽卡伊交給甲○○找人去盜刷」等語（原審卷(一)第85頁）；
    而證人即同案甲○○亦陳稱：「丙○○曾說他有製造偽卡之
    凸字機、燙金機以及灌錄信用卡磁條之電腦程式，並且只要
    他1人即能製作，主嫌丙○○曾於95年4月初前往香港購買偽
    造的空白信用卡，他返國後即在住處製作偽卡，偽卡製作完
    成後即由他本人或由綽號400 之男子帶被告等人去一般店家
    盜刷偽卡」等情（前揭95年度偵字第1620 號偵查卷第306至
    309、527至529 頁）；證人即同案蘇稜雁於警詢中陳述：「
    偽卡是丙○○自己製作的，他之前有跟伊說他有一台壓卡機
    ，伊之前所使用之偽造信用卡丙○○在伊們作案後就會收回
    去」等語（同上卷第89至92頁）；被告戊○○於警詢中陳述
    ：「偽卡是丙○○自己製作的，他之前有跟伊說他有一台壓
    卡機」等語互核相符（同上卷第98至103 頁），細酌被告丙○○前揭具任意性之自白，除已明確自承偽造信用卡之犯行
    外，並就偽造信用卡之方法、過程、所需使用之機器均能詳
    述在卷，被告丙○○倘非即係偽卡之製作者，豈能如此熟悉
    偽卡之製作步驟、程序？又焉有恰在其住處，為警扣得如附
    表三所示供製作偽卡用之機器設備、大量空白信用卡及偽卡
    半成品等物之理？且被告丙○○若非自行偽造偽卡，豈會涉
    險、費事在自己住處置放大量製卡設備、空白信用卡、偽卡
    半成品？又何需自費以高達每筆資料1 萬元之代價購買信用
    卡內外碼資料、支付月租達4 萬元之偽卡機器設備租金、猶
    須購買每張要價500 元之大量空白信用卡？所辯顯然悖於常
    情，已非合理。其雖再辯以偽卡都是阿成所製作云云，然以
    其所供情節，若偽卡均係阿成製作，何需花費上開高價向阿
    成租賃製作偽卡機械設備？阿成何不直接販售偽卡牟取高利
    ，而要多此一舉地出租機械，再無償為其製作偽卡？其豈需
    大費周章將製卡機械設備自臺中阿成處北遷至其在臺北住處
    ？甚使阿成從臺中北上製作偽卡？且阿成既有租金可以收取
    ，又豈有如此涉險無償製作偽卡供其使用之理？是被告丙○○所辯，顯無足取，益堪認被告丙○○前揭具任意性之自白
    係屬真實，而屬可信，其嗣後所辯，要屬卸責之詞，並不可
    採，綜此，被告丙○○確有如事實欄二所載偽造信用卡之犯
    行，亦堪認定。
三、同案李清揚固坦承於95年4 月12日、同年月14日駕駛車牌號
    碼415－CF 號營業小客車，搭載被告乙○○、戊○○、同案
    蘇稜雁、張雅智、甲○○、劉慶祥、阿豪、四八等人前往臺
    北縣市、桃園縣市境內各大商店刷卡購物，其中於95年4 月
    14日該次，依被告丙○○指示在臺北火車站前搭載被告乙○○、同案劉慶祥、甲○○、張雅智等4 人前往臺北縣板橋市
    ○○路157號萬家福賣場，被告丙○○嗣駕駛車牌號碼415－
    CF號營業小客車到場會合，並交付伊一只香菸盒，嗣經查扣
    內有偽造信用卡8 張等情，惟矢口否認有何上開犯行，辯稱
    ：「伊對盜刷、偽卡均不知情」云云（原審卷(二)第174頁）
    。然查，上開犯罪事實，業據同案李清揚於警詢中供承：「
    是丙○○綽號七百於14日中午，以電話打給伊門號00000000
    00號行動電話，叫伊到臺北火車站搭載甲○○、乙○○（在
    逃）等4 人，伊至臺北火車站搭載甲○○、乙○○（在逃）
    、張雅智、劉慶祥等4人後，又叫伊搭載他們4人至板橋市○○路萬家福大賣場前相會，甲○○先上丙○○的車牌號碼07
    9－CZ 號營業小客車上講話，然後換伊再上丙○○的車上，
    丙○○就拿8 張偽卡放在香菸盒內給伊，並說他們（指甲○○、乙○○、劉慶祥、張雅智）如有需要，意思就是偽卡無
    法盜刷成功之意思，再拿8張偽卡給他們4人使用，然後他們
    4 人即下車至萬家福大賣場內以偽卡盜刷物品，後來甲○○
    盜刷物品出來，伊即開車搭載他，就馬上被警察逮捕了，丙○○是打伊門號0000000000號手機，要伊用計程車搭載甲○○、乙○○、劉慶祥、張雅智等4 人到萬家福大賣場以偽造
    信用卡盜刷家電或其他物品，伊所參與的次數，連同今日這
    次共2次，第1次是2、3天前，也是丙○○指示伊搭載甲○○
    、張雅智及一名不知名之男子，連同伊共4 人，亦以偽卡盜
    刷方式前往臺北市○○路的商店用偽卡盜刷物品，甲○○、
    張雅智及該名不知名的男子有盜刷到物品即又上伊的車，又
    去臺北市○○路華納威秀附近盜刷，但這次沒有盜刷成功，
    後來又去臺北市○○○路上的商家盜刷，也是沒有盜刷成功
    ，伊第1 次參與偽卡盜刷物品犯案，伊僅向丙○○收取車資
    2,000元，因為伊花了5小時的時間，警方逮捕伊時，在伊身
    上查扣8張偽卡都是丙○○交付的，伊共參與物卡盜刷物品2
    次，伊都事先知道要用偽卡向不特定商家盜刷，伊所擔任的
    工作是開車接送偽卡盜刷」等語（前揭95年度偵字第1620號
    偵查卷第38至41頁）；於檢察官訊問時亦供承：「伊的角色
    是司機，伊知悉搭載之人要去盜刷，代價1天2 千至3千，載
    了2次，第1次是4月12日，昨天是第2次」等語（同上卷第26
    7頁）；於原審準備程序中再度供承：「伊承認犯罪，95年4
    月14日查獲當天下午，丙○○打電話給伊，要伊駕駛車牌號
    碼415－CF 號營業小客車去臺北火車站，到該處後，要伊再
    打電話給他，伊到臺北火車站後，丙○○要伊搭載四個人前
    往臺北縣板橋市○○路與文化路口等候，嗣丙○○到場，乘
    坐伊車子的其中1 人就下車，上丙○○的車，之後又回到伊
    的車上，丙○○交給伊1 包香煙盒，裡面放了數張偽造信用
    卡，之後伊就在車上等，後來甲○○就叫伊去載他刷卡買的
    東西，上車沒多久，警察就到場查獲，伊在查獲前幾天也有
    搭載過同樣一群人去盜刷，伊知道是持偽造信用卡盜刷，這
    是丙○○告訴伊的，丙○○向伊提過要持偽造信用卡去盜刷
    ，要向伊包車，共包車2次，第1次給伊2千元，第2次的報酬
    還沒有談，但大概也是2、3千元，第一次所載盜刷物品是由
    車手搬上伊的車後車廂或車內」等語（原審卷(一)第頁）在卷
    ，核與證人即共犯被告戊○○、同案劉慶祥、蘇稜雁、張雅
    智於警詢時陳述、偵查中具結證述、證人即共犯同案甲○○
    、被告丙○○於警詢時陳述、偵查中及原審審理時具結證述
    之情節相符（前揭95年度偵字第1620號偵查卷第28至32、89
    至92、322、258至261、306至309、527至529、46至48、326
    、354、251至253、98 至103、265頁、原審卷(二)第112至125
    、132至137、137至147頁），並有如上述各該被害人於警詢
    中之陳述佐證，復有簽帳單、搜索扣押筆錄、扣押物品目錄
    表、通訊監察譯文等資料在卷可稽，及前述如附表一編號 1
    至17所示偽造之信用卡、附表三、五所示之工具、附表四所
    示起獲之贓物等物扣案可證，足認同案李清揚前揭具任意性
    之自白核與事實相符，而屬可信。其嗣為前開之辯解，與前
    揭自白不符，已難可採。且細酌同案李清揚不僅就伊知悉係
    持偽卡盜刷、伊係負責搭載車手等情悉認在卷，且能詳述各
    次盜刷所到店家有無盜刷成功、同一天先後去盜刷達數家等
    情明確，堪認其自白相當可信，反觀其於最後審理時空言所
    辯，自較可採。況，同案李清揚為警查獲時，猶在其身上扣
    得如附表一編號1至8 所示多達8張之偽造信用卡，同案李清
    揚焉能稱對偽卡一情毫不知悉？若非同案李清揚即係偽卡盜
    刷集團之成員，主謀被告丙○○豈可能輕易將多達8 張之偽
    造信用卡交其持有？參酌證人即被告丙○○於偵查中證述：
    李坤峰擔任司機搭載車手去盜刷，李清揚對盜刷是知情的，
    95年4月14日查獲當日伊交8張偽卡給李清揚，為了防止車手
    身上帶太多偽卡有風險，所以每人身上只帶2、3張，其餘就
    交給李清揚保管，一旦有人卡片有問題就可以跟他換等語（
    前揭95年度偵字第1620號偵查卷第254至257頁），益見同案
    李清揚自係共犯無訛，其所辯亦不足採，其前揭具任意性之
    自白，核與事實相符，是屬可信，同案李清揚所涉如事實欄
    三所載犯行，亦堪認定。
四、訊據被告乙○○固坦承有如事實欄三所載與同案甲○○等人
    同行前往刷卡購物等情，惟矢口否認上開犯行，辯稱：伊沒
    有偽造，也沒有盜刷，甲○○叫伊去幫忙拿東西，伊有懷疑
    是否是盜刷，但甲○○說不是云云（見原審卷(二)第174 頁）
    。經查，上開犯罪事實，業據證人即被告戊○○、同案劉慶
    祥、蘇稜雁、張雅智、李清揚於警詢時陳述、偵查中具結證
    述、證人即共犯同案甲○○、被告丙○○於警詢時陳述、偵
    查中及原審審理時具結證述之情節相符，並有如上述各該被
    害人於警詢中之陳述、簽帳單、搜索扣押筆錄、扣押物品目
    錄表、通訊監察譯文等資料在卷可稽，及前述如附表一編號
    1 至17所示偽造之信用卡、附表三、五所示之工具、附表四
    所示起獲之贓物等物扣案可證，且據證人即其胞兄即同案甲○○於警詢中陳稱：「95年4 月14日伊先下車向丙○○拿了
    12 張偽卡回到車上，拿給劉慶祥2張、張雅智3張、乙○○3
    張，伊自己則留了4 張，然後進入萬家福賣場盜刷」等語（
    前揭95年度偵字第1620號偵查卷第28至32頁），此情復為證
    人同案甲○○於原審審理時具結證述確認在卷（原審卷(二)第
    139 頁），佐以查獲當時，為警在萬家福賣場前，自同案甲○○、劉慶祥、李清揚等3 人身上查扣之偽造信用卡合計僅
    17張，然證人即被告丙○○證述是日共計帶20張偽造信用卡
    到場等情，則扣除同案甲○○、劉慶祥、李清揚遭查扣之偽
    卡數量，所差數額3 張偽卡恰為同案甲○○所述交予未遭逮
    捕之乙○○相符，是證人即同案甲○○於警詢中陳述渠交付
    3 張偽卡給被告乙○○乙情，確屬可信，被告乙○○確已持
    有偽卡無訛，復參酌被告乙○○自承：「伊知道伊哥哥甲○○拿的是偽造信用卡盜刷，伊同行的次數有2、3次，伊有幫
    忙提刷購之物品」等語（原審卷(二)第 74、125頁），亦自承
    具有同案甲○○等人持偽卡冒名盜刷之主觀認識，則渠決意
    同行前往，並有提領刷購之物品等行為分擔，於查獲當日甚
    至從同案甲○○處分得持有偽卡3 張，被告乙○○自係盜刷
    集團之成員無訛。被告乙○○雖以前詞置辯，然據其自陳情
    節，其係一路從新竹北上至臺北火車站集合後，眾人再搭乘
    同案李清揚計程車輾轉前往臺北縣板橋市○○路157 號萬家
    福賣場，若僅係單純購物，何需如此費事？況被告乙○○猶
    分得3 張偽造信用卡，此自非正常購物情節可擬，被告乙○○焉有不知盜刷購物情節之理？況被告乙○○查獲當日未遭
    逮捕，渠既係如此千里迢迢與同案甲○○等人同行前往萬家
    福賣場，若被告乙○○自恃未有違法盜刷犯行，又焉有在警
    盤查當時逃離現場？且被告乙○○係與同案甲○○共同生活
    之手足，亦知同案甲○○僅有平日在工地做臨時工之收入，
    此經其供明在卷（原審卷(二)第147 頁），則渠見同案甲○○
    一再持卡刷購每筆動輒數萬元之名貴物品，同案甲○○甚至
    猶有行使偽造信用卡刷購之犯罪前案紀錄，被告乙○○對於
    甲○○等人盜刷一情，豈有毫無所悉之理？況被告乙○○搬
    取同案甲○○所刷購之物品，係名貴精品如皮帶或襯衫、背
    包等物（原審卷(二)第143 頁），均非重物，可由同案甲○○
    自行提取，且同案甲○○猶有夥同數名車手同往，亦可推由
    同往之車手拿取，豈需被告乙○○特別前往幫取？是被告乙○○所辯情節，實與常情相悖，並不可採，渠係被告丙○○
    等人偽卡盜刷集團之成員，亦甚明確，堪以認定。
五、按被告等行為後，刑法部分條文業經修正公布，並均於95年
    7月1日施行。修正後刑法第2條第1項規定：「行為後法律有
    變更者，適用行為時之法律。但行為後之法律有利於行為人
    者，適用最有利於行為人之法律」，上揭條文係規範行為後
    法律變更所生新舊法律比較適用之準據法，於刑法修正施行
    後，應適用上揭條文之規定，為「從舊從輕」之比較。又法
    律變更之比較適用，比較時應就罪刑有關之共犯、未遂犯、
    想像競合犯、牽連犯、連續犯、結合犯，以及累犯加重、自
    首減輕暨其他法定加減（如身分加減）與加減例等一切情形
    ，綜其全部罪刑之結果而為比較；且就比較之結果，須為整
    體之適用，不能割裂分別適用各該有利於行為人之法律，此
    即法律變更之比較適用所應遵守之「罪刑綜合比較原則」及
    「擇用整體性原則」（最高法院24年上字第4634號判例、27
    年上字第2615號判例、95年第8 次刑事庭會議決議意旨參照
    ）。
  (一)關於罰金刑：刑法分則編各罪所定罰金刑之貨幣單位原為銀
    元，修正前刑法第33條第5 款規定：「罰金：一元（銀元）
    以上。」，而依罰金罰鍰提高標準條例規定，就72年6 月26
    日前修正之刑法部分條文罰金數額提高二至十倍，其後修正
    者則不提高倍數，並依現行法規所定貨幣單位折算新臺幣條
    例規定，以銀元一元折算新臺幣三元。修正後刑法第33條第
    5 款規定：「罰金：新臺幣一千元以上，以百元計算之。」
    ，刑法第33條第5 款所定罰金貨幣單位經修正為新臺幣後，
    刑法分則各罪所定罰金刑之貨幣單位亦應配合修正為新臺幣
    ，為使刑法分則編各罪所定罰金之最高數額與刑法修正前趨
    於一致，乃增訂刑法施行法第1條之1：「中華民國94年1月7
    日刑法修正施行後，刑法分則編所定罰金之貨幣單位為新臺
    幣。94年1月7日刑法修正時，刑法分則編未修正之條文定有
    罰金者，自94年1月7日刑法修正施行後，就其所定數額提高
    為三十倍。但72年6 月26日至94年1月7日新增或修正之條文
    ，就其所定數額提高為三倍。」。從而，刑法分則編各罪所
    定罰金刑之最高數額，於上開規定修正後並無不同，惟修正
    後刑法第33條第5 款所定罰金刑最低數額，較之修正前提高
    ，自以修正前刑法第33條第5 款規定有利於被告。
  (二)關於牽連犯：修正前刑法第55條規定：「一行為而觸犯數罪
    名者，或犯一罪而其方法或結果之行為犯他罪名者，從一重
    處斷。」，修正後已將「犯一罪而其方法或結果之行為犯他
    罪名者，從一重處斷」之牽連犯規定刪除，故依修正後之刑
    法規定，被告等所犯行使偽造信用卡、行使偽造私文書及詐
    欺取財罪應依數罪併罰之規定分論併罰。比較修正前、後之
    法律規定，應以修正前之牽連犯規定較有利於被告。
  (三)關於連續犯：修正前刑法第56條有關「連續數行為而犯同一
    之罪名者，以一罪論，但得加重其刑至二分之一」之連續犯
    規定，經修正刪除，此刪除雖非犯罪構成要件之變更，但顯
    已影響行為人刑罰之法律效果，自屬法律有變更，而刪除連
    續犯之規定後，被告等所犯行使偽造信用卡、行使偽造私文
    書及詐欺取財罪均應依數罪併罰之規定分論併罰，是比較修
    正前、後法結果，自以行為時法律即修正前法論以連續犯較
    有利於被告。
  (四)綜上，本件經綜合觀察全部罪刑比較之結果，依修正後刑法
    第2條第1項前段規定，適用修正前刑法第33條第5 款罰金刑
    之最低度刑之規定、第55條牽連犯、第56條連續犯之規定較
    有利於被告，綜合比較之結果，自應適用修正前刑法相關規
    定而為論科。
六、在信用卡背面簽名欄簽名，自形式上整體觀察，即足以知悉
    係表示信用卡之簽名者於信用卡有效期限內有權使用該信用
    卡之辨識及證明，並非依習慣或特約表示一定用意之證明，
    性質上係屬刑法第210條之私文書（最高法院93年度第2次刑
    事庭會議決議參照），又在信用卡簽帳單上偽簽姓名，自不
    待依據習慣或特約，單從形式上觀察，即足以知悉係表示已
    收受特約商店所交付之交易標的物或消費標的，含有收據性
    質，當然屬於刑法第210 條所稱之私文書，最高法院95年度
    台上字第188 號亦有判決可參。核被告丙○○就事實欄二所
    為，係犯刑法第201條之1第1 項意圖供行使之用而偽造信用
    卡罪。另被告丙○○、乙○○、戊○○、同案甲○○、劉慶
    祥、李清揚、蘇稜雁就事實欄三所為，均係犯刑法第201 條
    之1第2項之行使偽造信用卡罪、同法第216條、第210條之行
    使偽造私文書罪（行使偽造信用卡背面簽名欄偽造簽名之偽
    造私文書、行使偽造簽帳單部分）、同法第339條第1項之詐
    欺取財罪。被告丙○○意圖供行使之用偽造信用卡，復推由
    同案甲○○加以「行使」或「交付」被告乙○○、戊○○、
    同案劉慶祥、蘇稜雁行使之；另同案李清揚搭載被告乙○○
    、戊○○、同案甲○○、劉慶祥、蘇稜雁等人前往各商家行
    使偽造信用卡詐取財物，而與被告丙○○及上開車手共同行
    使偽造信用卡之行為，該「行使」、「交付」之行為，應為
    偽造信用卡行為所吸收，不另論罪。被告乙○○、戊○○、
    同案劉慶祥、李清揚、甲○○、蘇稜雁等人意圖供行使之用
    而「收受」偽造之信用卡，進而行使，其「收受」之低度行
    為應為行使之高度行為所吸收，均不另論罪。被告3 人與同
    案共犯等人共同偽造署押為偽造私文書之階段行為，偽造私
    文書之低度行為，復為行使偽造私文書之高度行為所吸收，
    均不另論罪。被告3 人所為如附表二編號4、5所示冒用李立
    民名義盜刷偽卡、如附表二編號6至9所示冒用林均方名義盜
    刷偽卡，均係同一物品單筆消費之複次刷卡，故客觀上雖有
    多次刷卡之舉動，然既係同時、同地所實施，侵害同一之法
    益，各舉動之獨立性極為薄弱，依一般社會健全觀念，在時
    間差距上，難以強行分開，在刑法評價上，以視為數個舉動
    之接續施行，合為包括之一行為予以評價，較為合理，則屬
    接續犯，而為包括之一罪。被告丙○○及「阿成」、「潘姓
    男子」等成年人間就偽造信用卡部分具有犯意聯絡及行為分
    擔，為共同正犯。被告丙○○、乙○○、戊○○、同案劉慶
    祥、甲○○、蘇稜雁、共犯張雅智、四八、阿豪就事實欄三
    所載行使偽造私文書、詐欺取財罪部分，具有犯意聯絡及行
    為分擔，為共同正犯。被告丙○○如事實欄二所載前後多次
    偽造信用卡犯行、如犯罪事實三所載多次行使偽造私文書、
    詐欺取財罪犯行；被告乙○○、戊○○、同案劉慶祥、李清
    揚、甲○○、蘇稜雁前後多次行使偽造信用卡、行使偽造私
    文書、詐欺取財犯行，均顯係基於概括犯意反覆為之，均為
    連續犯，應依修正前刑法第56條之規定，各論以一罪，並依
    法加重其刑。被告丙○○如事實欄二、三所載所犯偽造信用
    卡、行使偽造私文書、詐欺取財罪間，有方法、結果之牽連
    關係，為牽連犯，應依修正前刑法第55條之規定，應從較重
    之偽造信用卡罪處斷；被告乙○○、戊○○、同案劉慶祥、
    李清揚、甲○○、蘇稜雁如事實欄三所載所犯行使偽造信用
    卡、行使偽造私文書、詐欺取財罪間，有方法、結果之牽連
    關係，為牽連犯，應依修正前刑法第55條之規定，應從較重
    之行使偽造信用卡罪處斷。被告乙○○、戊○○、同案劉慶
    祥、甲○○、蘇稜雁行使偽造之信用卡時，其上之電磁紀錄
    ，在信用卡交易之過程，係特約商店與信用卡處理中心藉由
    電腦之連線處理，用以核對該信用卡之有效性及持卡人之同
    一性所用，所侵害之法益為特約商店與信用卡處理中心；而
    於信用卡背面偽造他人名義並於簽名欄簽名，所侵害之法益
    則為該被偽造簽名者之私人法益，則被告乙○○、戊○○、
    同案劉慶祥、李清揚、甲○○、蘇稜雁等人以同一行使偽造
    信用卡之行為，而侵害數法益，為想像競合犯，依裁判時刑
    法第55條，從一重處斷。查被告丙○○有如事實欄一所載犯
    罪科刑執行情形，有臺灣高等法院被告全國前案紀錄表各 1
    份在卷可稽，其等受有期徒刑執行完畢後，於5 年以內再犯
    本件有期徒刑以上之罪，均為累犯，均應依裁判時刑法第47
    條第1項之規定遞加重其刑。
七、原審認被告丙○○、乙○○、戊○○罪證明確，依刑法第2
    條第1項前段、第28條、第201條之1第1項、第2項、第216條
    、第210條、第339條第1項、第205條、第219條、第38條第1
    項第2款、第3款、第55條前段、第47條第1 項，修正前刑法
    第56條、第55條後段、第41條第1 項前段，修正前罰金罰鍰
    提高標準條例第2條，刑法施行法第1條之1 ，中華民國96年
    罪犯減刑條例第2條第1項第3款、第7條、第9 條之規定，分
    別審酌被告等3 人之犯罪動機、目的、手段、犯罪所生之損
    害，及被告丙○○犯後矢口否認偽造信用卡之犯行，坦承行
    使偽造信用卡、偽造私文書、詐欺犯行，前因偽造文書案件
    ，經臺灣臺北地方法院以89年度訴字第436號判處有期徒刑6
    月，嗣經執行完畢，且於89年間又因行使偽造信用卡犯行，
    經臺灣臺北地方法院於94年4月29日以93年度訴緝字第135號
    判處有期徒刑6月，於94年8月4日確定，並於94年9月23日易
    科罰金執行完畢，竟於前案執行完畢後未及數月，仍一再為
    同類之犯罪行為，惡性重大；被告戊○○、乙○○與張雅智
    等人經同案甲○○之介紹加入盜刷集團，惡性重大；被告戊○○犯後坦承犯行，惟渠係介紹同案蘇稜雁加入盜刷集團，
    且其於94年有行使偽造信用卡之前科，素行不佳，且在該案
    臺灣高等法院臺中分院以95年度上訴字第525 號審理中，於
    案件審理期間，仍一再為同類犯罪行為，顯然毫無悔意，惡
    性重大；被告乙○○一再飾詞否認犯行，毫無悔意，態度不
    佳等一切情狀，分別量處被告丙○○有期徒刑貳年陸月、被
    告戊○○有期徒刑壹年捌月、被告乙○○有期徒刑捌月。又
    按中華民國96年罪犯減刑條例業於96年7月4日修正公布，並
    於同年月16日施行，查本件被告乙○○犯罪時間在96年4 月
    24日以前，且非中華民國96年罪犯減刑條例第3條第1項所定
    不予減刑之罪，渠等所犯，合於減刑之規定，爰依該條例第
    2條第1項第3款、第7條之減刑規定，應減其宣告刑二分之一
    〈至中華民國96年罪犯減刑條例第5 條雖規定：「本條例施
    行前，經通緝而未於中華民國96年12月31日以前自動歸案接
    受偵查、審判或執行者，不得依本條例減刑。」惟此係指於
    該條例施行前經通緝，而未於該條例施行後至96年12月31日
    前自動歸案者，不得依該條例減刑，如係於該條例施行前經
    通緝，並於該條例施行前經緝獲到案者，應不受該條規定不
    得減刑之限制（最高法院81年度台非字第12號判決意旨參照
    ）；查被告乙○○固於上開減刑條例施行前即95年12月5 日
    經發佈通緝在案，但於該條例施行前即96年2 月13日即緝獲
    歸案，有原法院96年桃院木刑明銷字第124 號撤銷通緝書在
    卷可按（原審卷(二)第68頁），揆諸前揭說明，尚無該減刑條
    例第5 條之適用〉，並就被告乙○○部分諭知易科罰金之折
    算標準（按刑法之上開修正，關於刑法第41條第1 項前段關
    於易科罰金之規定，修正前規定：「犯最重本刑為五年以下
    有期徒刑以下之刑之罪，而受六個月以下有期徒刑或拘役之
    宣告，因身體、教育、職業、家庭之關係或其他正當事由，
    執行顯有困難者，得以一元以上三元以下折算一日，易科罰
    金」，修正後規定：「犯最重本刑為五年以下有期徒刑以下
    之刑之罪，而受六個月以下有期徒刑或拘役之宣告者，得以
    新臺幣一千元、二千元或三千元折算一日，易科罰金」，且
    罰金罰鍰提高標準條例第二條亦配合刪除，經比較修正前、
    後之法律之適用，以修正前之法律較有利於被告，附此敘明
    ），爰就上開被告所處之刑，均諭知如易科罰金以銀元 300
    元即新臺幣900元折算1日之折算標準。
八、扣案如附表三所示之物，係供被告丙○○與共犯阿成、潘姓
    男子所用之物，其中附表三編號1 、2 、3 所示之物為共犯
    阿成所有，編號4 至11所示之物為被告丙○○所有，業據被
    告丙○○供承明確（原審卷(一)第124 頁），應依法沒收（沒
    收依據詳如附表三所示）。如附表一、二所示卡號之偽造信
    用卡均應依刑法第205 條規定，不問屬於被告與否，宣告沒
    收。如附表一、二所示偽造信用卡背面之偽造署押，本應依
    第219 條之規定宣告沒收，惟附表一、二所示之信用卡業據
    本院依據刑法第205 條沒收，已如前述，是上開偽造信用卡
    背面之偽造署押，爰不再重複宣告沒收。按刑法第219 條規
    定：「偽造之印章、印文或署押，不問屬於犯人與否，沒收
    之。」係採絕對沒收主義，用保公共信用之維護，法院對此
    有害信用之文物，不問有無扣押在案，除能證明已經滅失者
    外，均應諭知沒收，並無審酌裁量之餘地。此屬刑法第38條
    第1項第2款、第3款、第3項所採職權沒收主義規定之特別規
    定，於競合時，自應優先適用特別規定，最高法院94年度台
    上4556號著有判決可資參照。查同案共犯甲○○、蘇稜雁、
    共犯張雅智等車手偽造如附表二所示之簽帳單，交付特約商
    店或銀行存查部分（即商店收據聯），非屬同案甲○○、蘇
    稜雁、共犯張雅智等人所有，則該商店留存聯之簽帳單不予
    宣告沒收。惟其如附表二所示商店留存聯之偽造署押，應依
    刑法第219條之規定諭知沒收。查本案簽帳單乃直式1式2 聯
    ，分別為商店收據聯、持卡人存根聯，商店收據聯上有持卡
    人簽名欄，至持卡人存根聯上則無簽名一情，有卷附之簽帳
    單在卷可稽（前揭95年度偵字第1620號偵查卷第114、115、
    318、330、333、336頁），是在商店收據聯上簽名並不會複
    寫至持卡人存根聯，此亦為據一般信用卡交易經驗所眾知之
    事實，故同案甲○○、蘇稜雁、共犯張雅智等人取回之簽帳
    單存根聯上並無偽造署押，此部分尚無依刑法第219 條之規
    定諭知沒收，且如附表二所示（不包括編號12）簽帳單持卡
    人存根聯雖屬於被告等所有，因犯罪所得之物，得依刑法第
    38條第1項第3款規定諭知沒收，然既未扣案，無證據證明現
    仍存在，為免沒收之困難，爰不予宣告沒收。如附表二編號
    12所示持卡人存根聯之簽帳單業據扣案，為被告及前揭同案
    等人犯罪所得之物，且為被告及前揭同案等人所有，應依刑
    法第38條第1項第3款宣告沒收。扣案如附表五所示之物，為
    如附表所示被告、共犯張雅智等人所有供犯罪所用之物，應
    依刑法第38條第1項第2款宣告沒收（沒收依據詳如附表五所
    示）。扣案如附表六所示之物，依卷內證據無法認定與本案
    相關，爰均不予宣告沒收。認事用法，核無不合，量刑亦屬
    妥適，被告3 人上訴意旨，仍執陳詞，空言否認犯罪或飾詞
    圖卸，為無理由，均應予駁回。
九、不另為無罪之諭知部分：
  (一)公訴意旨另以：被告丙○○基於偽造信用卡之犯意，自行利
    用網版、打凸機、燙金機等機器設備製作卡面，另以電腦輸
    入磁條號碼，以此方式偽造如附表八所示之信用卡，並詐得
    如附表七所示之物品；被告乙○○、戊○○、同案甲○○、
    劉慶祥、李清揚、蘇稜雁、張雅智共同基於意圖為自己不法
    所有而偽造信用卡以行使詐取財物之犯意聯絡，自95年3 月
    21日起，由被告丙○○向某馬來西亞籍綽號潘仔之真實姓名
    年籍不詳男子，以每筆新臺幣（下同）1 萬元不等之價格，
    購買如附表所示銀行之信用卡內、外碼等電磁紀錄資料，再
    向某真實姓名年籍不詳之人取得無該等資料之信用卡卡片（
    俗稱白卡），由其等自行利用網版、打凸機、燙金機等機器
    設備製作卡面，另以電腦輸入磁條號碼，以此方式偽造如附
    表所示之信用卡，由被告丙○○指揮被告戊○○、乙○○、
    同案甲○○、李坤峰、張雅智、劉慶祥等人（俗稱車手），
    共同或分組搭乘被告丙○○所駕駛車號為079-CZ營業小客車
    或同案李清揚所駕駛車號為415-CF營業小客車，在桃園縣、
    臺北縣市等地信用卡特約商店，持該等偽造之信用卡刷卡消
    費，並偽造不實之署名於刷卡簽帳單上，致使該等特約商店
    之店員陷於錯誤，誤以為該等刷卡之人為真正之持卡人，同
    案甲○○等人再將刷得贓物交付被告丙○○，由其以市價四
    至五成之價格，販賣予明知為來路不明贓物之黃建參，所得
    朋分花用，總計刷卡詐得如附表七之財物，因認被告丙○○
    就附表八所示部分另涉偽造信用卡犯行、就附表七部分另涉
    行使偽造信用卡、詐欺取財、行使偽造私文書犯行云云，被
    告乙○○、戊○○、同案甲○○、劉慶祥、李清揚、蘇稜雁
    、張雅智另涉偽造信用卡犯行，及被告乙○○、戊○○、同
    案甲○○、李清揚、蘇稜雁就附表七部分另涉行使偽造信用
    卡、詐欺取財、行使偽造私文書犯行、同案劉慶祥就附表七
    、附表二（編號12以外）部分另涉行使偽造信用卡、詐欺取
    財、行使偽造私文書犯行云云。（起訴書犯罪事實欄雖以「
    如『附表』所示之信用卡」及「如『附表二』所示共計價值
    約為702萬元2415 元之財物」之記載，然因原起訴書並無關
    於「附表」或「附表二」等明細，經蒞庭檢察官補正提出以
    原審卷(一)第100至101頁所示「臺北縣政府警察局新莊分局扣
    押目錄表」據為補充起訴書所稱「附表」，及以原審卷(一)第
    102至107頁所示明細據為補充起訴書所稱「附表二」（見原
    審卷(一)第115 頁公訴人陳述），嗣於95年10月23日以補充理
    由書更正「附表二」之記載如原審卷(一)第166至172所示補充
    理由書附表二，及更正「附表」如原審卷(一)第161至165頁所
    示補充理由書附表一）。
  (二)按犯罪事實應依證據認定之，無證據不得認定其犯罪事實；
    又不能證明被告犯罪者，應諭知被告無罪之判決，刑事訴訟
    法第154 條第2 項、第301 條第1 項分別定有明文。而事實
    之認定，應憑證據，如未發現相當證據或證據不足以證明，
    自不能以推測或擬制之方法，為裁判基礎，最高法院40年台
    上字第86號著有判例可資參照。再認定不利於被告之事實，
    須依積極證據，苟積極證據不足為不利於被告事實之認定時
    ，即應為有利於被告之認定，更不必有何有利之證據（最高
    法院30年上字第816 號判例意旨參照）；又所謂「積極證據
    足以為不利被告事實之認定」係指據為訴訟上證明之全盤證
    據資料，在客觀上已達於通常一般之人均不致於有所懷疑，
    而得確信被告確曾犯罪之程度，若未達到此一程度，而有合
    理懷疑之存在時，即無從為有罪之認定（最高法院76年台上
    字第4986號判例意旨參照）。
  (三)檢察官認被告丙○○、乙○○、同案甲○○、戊○○、劉慶
    祥、蘇稜雁、李清揚涉犯上開犯行，無非係以上開被告及前
    揭同案原審被告之供述，及扣案如附表八示之物為憑。
  (四)訊據被告乙○○、戊○○、同案甲○○、劉慶祥、蘇稜雁、
    李清揚均矢口否認有何偽造信用卡犯行，均辯稱：我們沒有
    參與偽造信用卡，盜刷的信用卡都是被告丙○○交給我們的
    等語；關於附表八所列之資料，被告丙○○否認上開附表所
    載之信用卡均為其所偽造等語，被告乙○○、戊○○、同案
    甲○○、劉慶祥、蘇稜雁、李清揚均辯稱：盜刷的金額也不
    是如起訴書及補充理由書所列的那麼多，應該以我們指認為
    主等語。
  (五)經查：
  １被告丙○○不論係在警詢、檢察官複訊時之自白，或於原審
    審理時以證人之身分所為之供述，均未提及被告乙○○、戊○○、同案甲○○、劉慶祥、蘇稜雁、李清揚等人有何參與
    取得信用卡內外碼資料、傳送資料、以模板凸印信用卡卡面
    、將信用卡資料側錄至信用卡半成品等分工製作信用卡之行
    為，此由被告丙○○之供述及其以證人身分具結證述自明，
    詳如前述，又未到案之共犯張雅智於警詢、檢察官之供述亦
    曾未供述被告乙○○、戊○○、同案甲○○、劉慶祥、蘇稜
    雁、李清揚有何製作偽造信用卡之行為，且承辦員警對被告
    乙○○、戊○○、同案甲○○、劉慶祥、蘇稜雁、李清揚執
    行搜索時，亦未在被告乙○○、戊○○、同案甲○○、劉慶
    祥、蘇稜雁、李清揚之身上或住處扣得任何製作偽造信用卡
    之工具，此外，本院依遍觀全卷之卷內證據資料，亦無被告
    乙○○、戊○○、同案甲○○、劉慶祥、蘇稜雁、李清揚六
    人有何偽造信用卡犯行之證據，此部分即難以認定被告乙○○、戊○○、同案甲○○、劉慶祥、蘇稜雁、李清揚涉犯偽
    造信用卡犯行。
  ２檢察官指如附表八所列偽造信用卡資料，惟查，經原審比對
    附表八之上開資料及卷附車手刷卡簽帳單上所示之卡號，其
    上所列各簽帳單之信用卡卡號亦與附表八不符，亦與扣案如
    附表一所示信用卡卡號不相符合，且公訴檢察官認被告丙○○涉犯附表八所載偽造信用卡犯行，並未提出任何證據以供
    佐證，遍觀全卷，僅偵查卷第206頁所示信用卡內外碼單1紙
    ，恰有公訴人所提附表八偽造信用卡資料，然此記載僅係書
    面資料，不足認確有偽卡之製造，是依「罪證有疑，利歸被
    告」之證據法則，應從有利於被告之解釋，尚不得以此而全
    部認為係本案被告丙○○所偽造，而應配合車手之實際指認
    、簽單，及實際扣案之偽造信用卡而作為認定被告丙○○偽
    造信用卡之數量，是附表八所列即無法認定被告丙○○犯罪
    。
  ３以偵查卷附各被害商家之指述、卷內簽帳單消費金額、被告
    丙○○、乙○○、戊○○、同案甲○○、劉慶祥、蘇稜雁、
    李清揚之供述，並未有附表七所列之多，又蒞庭檢察官所為
    上開補充，至多僅表明各被告處所查扣之物品，惟並未舉證
    究竟是否係盜刷所得、何人盜刷、盜刷何筆、金額為何？且
    據被告戊○○於原審審理時辯稱：「如附表七編號49至51所
    示伊被查扣的3 支手機是好幾年前買的，不是盜刷得的贓物
    ，伊盜刷所得的的物品都交給丙○○了，在伊住處查扣到的
    東西都是伊自己買的」等語（原審卷(一)第117 頁），此情經
    原審於審理中勘驗上開手機確實相當陳舊等情在卷，有勘驗
    筆錄在卷可稽（原審卷(二)第30頁）；同案李清揚於原審審理
    時辯稱：「伊被查扣如附表七編號38、39所示之手機2 支，
    都是自己案發前所買，並不是持偽卡盜刷所得財物，是伊平
    常與家人、客人聯絡所用」等語（原審卷(一)第117、118頁）
    ，並有行動電話申請書、購買手機之電子計算機統一發票等
    在卷可稽（原審卷(一)第156、157頁）；被告丙○○於原審準
    備程序中辯稱：「在同案蘇稜雁住處查扣的客戶信用卡資料
    跟伊無關，那是同案蘇稜雁所有，起訴書附表二所載盜刷所
    得702萬24 15元均與伊無關，偽卡盜刷的贓物都會放在伊那
    邊，不會放在其他車手那邊，伊會在盜刷當日隨即取走贓物
    ，幾乎都是當天就賣掉，賣得2、3成作為車手酬勞，車手那
    邊不會有盜刷的贓物」等語（原審卷(一)第122、124頁），均
    無法逕以在被告戊○○或同案李清揚、蘇稜雁處查獲即遽認
    必係贓物，依「罪證有疑，利歸被告」之證據法則，應從有
    利於被告之解釋，尚不得以在被告及同案等人住處或身上查
    扣之物品，悉數認為均係被告及同案等盜刷所得贓物，而應
    以被害商家所述及被告等於原審調查時及檢察官偵查時實際
    指認之部分，方得認為係被告等所盜刷。是起訴書附所列超
    過附表二、四所示消費、贓物部分，即附表七部分，無法認
    定被告丙○○、乙○○、戊○○、同案甲○○、劉慶祥、蘇
    稜雁、李清揚犯罪。
  (六)綜上所述，尚無法認定被告丙○○、乙○○、戊○○、同案
    甲○○、劉慶祥、蘇稜雁、李清揚有上開公訴意旨所指犯行
    ，本應為無罪之諭知，惟檢察官認上開部分與前開對被告丙○○、乙○○、戊○○、同案甲○○、劉慶祥、蘇稜雁、李
    清揚論罪科刑部分具有裁判上一罪之牽連犯及連續犯關係，
    爰不另為無罪之諭知，附此敘明。
據上論斷，應依刑事訴訟法第368條，判決如主文。
本案經檢察官周誠南到庭執行職務。
中    華    民    國    97    年    9     月    23    日
                  刑事第三庭  審判長法  官  蔡秀雄
                                    法  官  謝靜恒
                                    法  官  許文章
以上正本證明與原本無異。
如不服本判決，應於收受送達後十日內向本院提出上訴書狀，其
未敘述上訴之理由者並得於提起上訴後十日內向本院補提理由書
（均須按他造當事人之人數附繕本）。
                                    書記官  蔡慧娟
中    華    民    國    97    年    9     月    23    日
附表一
┌─┬────────┬─────────┬─────┬──────┬─────┐
│編│   偽卡之卡號   │ 發卡銀行         │信用卡背面│備註        │沒收依據  │
│號│                │                  │偽造之簽名│            │          │
├─┼────────┼─────────┼─────┼──────┼─────┤
│1 │0000000000000000│  HSBC（匯豐銀行）│（空白）  │在李清揚即李│刑法第205 │
├─┼────────┼─────────┼─────┤坤身上所查│條        │
│2 │0000000000000000│  HSBC（匯豐銀行）│（空白）  │扣          │          │
├─┼────────┼─────────┼─────┤            │          │
│3 │0000000000000000│  HSBC（匯豐銀行）│（空白）  │            │          │
├─┼────────┼─────────┼─────┤            │          │
│4 │0000000000000000│Standard Chartered│（空白）  │            │          │
│  │                │ （渣打銀行）     │          │            │          │
├─┼────────┼─────────┼─────┤            │          │
│5 │0000000000000000│Standard Chartered│（空白）  │            │          │
│  │                │ （渣打銀行）     │          │            │          │
├─┼────────┼─────────┼─────┤            │          │
│6 │0000000000000000│Standard Chartered│（空白）  │            │          │
│  │                │ （渣打銀行）     │          │            │          │
├─┼────────┼─────────┼─────┤            │          │
│7 │0000000000000000│Standard Chartered│（空白）  │            │          │
│  │                │ （渣打銀行）     │          │            │          │
├─┼────────┼─────────┼─────┤            │          │
│8 │0000000000000000│Standard Chartered│（空白）  │            │          │
│  │                │ （渣打銀行）     │          │            │          │
├─┼────────┼─────────┼─────┼──────┤          │
│9 │0000000000000000│  HSBC（匯豐銀行）│王文福    │在甲○○身上│          │
├─┼────────┼─────────┼─────┤所查扣      │          │
│10│0000000000000000│  HSBC（匯豐銀行）│王文福    │            │          │
├─┼────────┼─────────┼─────┤            │          │
│11│0000000000000000│Standard Chartered│王文福    │            │          │
│  │                │ （渣打銀行）     │          │            │          │
├─┼────────┼─────────┼─────┤            │          │
│12│0000000000000000│Standard Chartered│（空白）  │            │          │
│  │                │ （渣打銀行）     │          │            │          │
├─┼────────┼─────────┼─────┼──────┤          │
│13│0000000000000000│  HSBC（匯豐銀行）│吳洋平    │在張雅智身上│          │
├─┼────────┼─────────┼─────┤所查扣      │          │
│14│0000000000000000│  HSBC（匯豐銀行）│吳洋平    │            │          │
├─┼────────┼─────────┼─────┤            │          │
│15│0000000000000000│Standard Chartered│吳洋平    │            │          │
│  │                │ （渣打銀行）     │          │            │          │
├─┼────────┼─────────┼─────┼──────┤          │
│16│0000000000000000│  HSBC（匯豐銀行）│李俊佑    │在劉慶祥身上│          │
├─┼────────┼─────────┼─────┤所查扣      │          │
│17│0000000000000000│Standard Chartered│李俊佑    │            │          │
│  │                │ （渣打銀行）     │          │            │          │
├─┼────────┼─────────┼─────┼──────┤          │
│18│不詳卡號之偽造信│不詳發卡銀行      │          │為丙○○於95│          │
│至│用卡共3張       │                  │          │年4 月14 日 │          │
│20│                │                  │          │在台北縣板橋│          │
│  │                │                  │          │市○○路157 │          │
│  │                │                  │          │號萬家福賣場│          │
│  │                │                  │          │前交由甲○○│          │
│  │                │                  │          │轉交予乙○○│          │
│  │                │                  │          │，未扣案    │          │
└─┴────────┴─────────┴─────┴──────┴─────┘
 附表二
┌─┬────────┬──────┬──────┬─────┬─────┬─────┬─────┐
│編│  偽卡之卡號    │應沒收之署押│消費時、地  │金額      │簽帳單商店│各次盜刷之│沒收依據  │
│號│                │（簽帳單上偽│            │（新臺幣）│收據聯於卷│車手、所詐│          │
│  │                │造之署名）  │            │          │內之出處  │得之贓物、│          │
│  │                │            │            │          │          │卷證出處  │          │
├─┼────────┼──────┼──────┼─────┼─────┼─────┼─────┤
│1 │0000000000000000│張宛如署名1 │95年4月1日  │80,000元  │95偵字第  │蘇稜雁盜刷│偽造信用卡│
│  │                │枚          │在台北市忠孝│          │9134號卷二│，該次購得│均應依刑法│
│  │                │            │東路4 段216 │          │第318頁   │2 各女用LV│第205 條沒│
│  │                │            │巷27弄4 號1 │          │          │包包（95偵│收；編號12│
│  │                │            │樓慾望城市二│          │          │字第9134號│之持卡人存│
│  │                │            │手名店      │          │          │卷二326 、│根聯之簽帳│
│  │                │            │            │          │          │317頁）   │單，應依刑│
├─┼────────┼──────┼──────┼─────┼─────┼─────┤法第38條第│
│2 │0000000000000000│陳品俊署名1 │95年4 月8 日│48,500元  │95偵字第  │甲○○盜刷│1 項第3款 │
│  │                │枚          │18時33分，在│          │9134號卷二│，該次購得│宣告沒收。│
│  │                │            │台北市○○路│          │第336頁   │卡蒂雅手錶│          │
│  │                │            │154 號慎昌鐘│          │          │1 支（卷證│          │
│  │                │            │錶公司內    │          │          │出處見同上│          │
│  │                │            │            │          │          │卷第322 、│          │
│  │                │            │            │          │          │335 頁）  │          │
├─┼────────┼──────┼──────┼─────┼─────┼─────┤          │
│3 │0000000000000000│徐漢彬署名1 │95年4月11日 │48,400元  │95偵字第  │甲○○盜刷│          │
│  │                │枚          │在台北市中山│          │9134號卷二│，該次購得│          │
│  │                │（未扣案）  │北路2 段45巷│          │第330頁   │皮帶1 條、│          │
│  │                │            │11號1 樓LOEW│          │          │3 件T 恤、│          │
│  │                │            │E 精品店    │          │          │斜背包、鑰│          │
│  │                │            │            │          │          │匙圈等物（│          │
│  │                │            │            │          │          │同上卷第32│          │
│  │                │            │            │          │          │2、329頁）│          │
├─┼────────┼──────┼──────┼─────┼─────┼─────┤          │
│4 │0000000000000000│李立民署名1 │95年4 月9 日│127,000元 │95偵字第  │由張雅智盜│          │
│  │                │枚          │16時08分、16│          │9134號卷二│刷，購得寶│          │
│  │                │            │時09分，在台│          │第333頁   │格利手錶1 │          │
│  │                │            │北市士林區忠│          │          │支（價格15│          │
│  │                │            │誠路2 段178 │          │          │7,000 元，│          │
├─┼────────┼──────┤巷7 號萬全鐘├─────┼─────┤卷證出處見│          │
│5 │0000000000000000│李立民署名1 │錶行        │30,000元  │95偵字第  │偵查卷第33│          │
│  │                │枚          │            │          │9134號卷二│2 頁，原審│          │
│  │                │            │            │          │第333 頁背│卷一第83頁│          │
│  │                │            │            │          │面        │）        │          │
├─┼────────┼──────┼──────┼─────┼─────┼─────┤          │
│6 │0000000000000000│林均方署名1 │同上16時10分│37,000元  │95偵字第  │由張雅智盜│          │
│  │                │枚          │、12分、13分│          │9134號卷二│刷，購得寶│          │
│  │                │            │許止在同上店│          │第333頁   │格利手錶1 │          │
│  │                │            │家          │          │          │支（價格97│          │
├─┼────────┼──────┤            ├─────┼─────┤,000 元 ，│          │
│7 │0000000000000000│林均方署名1 │            │20,000元  │95偵字第  │卷證出處見│          │
│  │                │枚          │            │          │9134號卷二│偵查卷第  │          │
│  │                │            │            │          │第333 頁背│332 頁，原│          │
│  │                │            │            │          │面        │審卷一第83│          │
├─┼────────┼──────┤            ├─────┼─────┤頁）      │          │
│8 │0000000000000000│林均方署名1 │            │20,000元  │95偵字第  │          │          │
│  │                │枚          │            │          │9134號卷二│          │          │
│  │                │            │            │          │第333 頁背│          │          │
│  │                │            │            │          │面        │          │          │
├─┼────────┼──────┤            ├─────┼─────┤          │          │
│9 │0000000000000000│林均方署名1 │            │20,000元  │95偵字第  │          │          │
│  │                │枚          │            │          │9134號卷二│          │          │
│  │                │            │            │          │第333 頁背│          │          │
│  │                │            │            │          │面        │          │          │
├─┼────────┼──────┼──────┼─────┼─────┼─────┤          │
│10│0000000000000000│郭文彬署名1 │95年4 月9 日│72,000元  │95偵字第  │甲○○盜刷│          │
│  │                │枚          │15時18分，在│          │9134號卷二│，購得寶格│          │
│  │                │            │上址萬全鐘錶│          │第333頁   │利手錶1 支│          │
│  │                │            │行內        │          │          │，卷證出處│          │
│  │                │            │            │          │          │見偵查卷第│          │
│  │                │            │            │          │          │332 、322 │          │
│  │                │            │            │          │          │頁，原審卷│          │
│  │                │            │            │          │          │一第83頁）│          │
├─┼────────┼──────┼──────┼─────┼─────┼─────┤          │
│11│0000000000000000│林文賓署名1 │95年4 月9 日│57,750元  │95偵字第  │          │          │
│  │                │枚          │15時43分，在│          │9134號卷二│          │          │
│  │                │            │上址萬全鐘錶│          │第333 頁背│          │          │
│  │                │            │行          │          │面        │          │          │
├─┼────────┼──────┼──────┼─────┼─────┼─────┤          │
│12│0000000000000000│王文福署名1 │95年4月14日 │38,790元  │簽帳單商店│由甲○○盜│          │
│  │Standard        │枚          │台北縣板橋市│          │收據聯見95│刷        │          │
│  │Chartered       │            │萬家福賣場  │          │偵字第9134│          │          │
│  │ （渣打銀行）   │            │            │          │號卷一第11│          │          │
│  │                │            │            │          │4 頁，簽帳│          │          │
│  │                │            │            │          │單之持卡人│          │          │
│  │                │            │            │          │存根聯見同│          │          │
│  │                │            │            │          │卷第115 頁│          │          │
├─┼────────┼──────┼──────┼─────┼─────┼─────┤          │
│13│不詳號碼之偽造信│偽造該持卡人│95年3 月底某│43,500元  │（簽帳單未│蘇稜雁盜刷│          │
│  │用卡            │之署名1枚   │日在台北市信│          │扣案）    │，該次購得│          │
│  │                │            │義區○○路11│          │          │IPOD、MP3 │          │
│  │                │            │號青蘋果電腦│          │          │三台（卷證│          │
│  │                │            │公司        │          │          │出處同上卷│          │
│  │                │            │            │          │          │第318 、32│          │
├─┼────────┴──────┴──────┴─────┴─────┼─────┤          │
│合│合計偽造署名共13枚                                                  │          │          │
│計│                                                                    │          │          │
└─┴──────────────────────────────────┴─────┴─────┘
附表三
（被告丙○○製作信用卡犯行之扣案物品部分，應沒收物）
┌──┬────────┬───┬───────────┬────────┐
│編號│物品名稱        │數量  │扣押物品清單編號      │沒收依據        │
├──┼────────┼───┼───────────┼────────┤
│1   │偽卡製卡機      │1台   │台北縣政府警察局新莊分│刑法第38條第1 項│
│    │                │      │局扣押物品目錄表編號3 │第2 款供犯罪所用│
│    │                │      │                      │之物            │
├──┼────────┼───┼───────────┼────────┤
│2   │壓印機          │1台   │台北縣政府警察局新莊分│同上            │
│    │                │      │局扣押物品目錄表編號3 │                │
├──┼────────┼───┼───────────┼────────┤
│3   │燒錄機          │1台   │台北縣政府警察局新莊分│同上            │
│    │                │      │局扣押物品目錄表編號3 │                │
├──┼────────┼───┼───────────┼────────┤
│4   │偽造信用卡空白卡│1批   │台北縣政府警察局新莊分│空白卡部分：刑法│
│    │、半成品        │      │局扣押物品目錄表編號4 │第38條第1 項第2 │
│    │                │      │                      │款供犯罪所用之物│
│    │                │      │                      │。              │
│    │                │      │                      │偽卡半成品部分  │
│    │                │      │                      │：刑法第38條第1 │
│    │                │      │                      │項第3 款因犯罪所│
│    │                │      │                      │得之物          │
├──┼────────┼───┼───────────┼────────┤
│5   │筆記型電腦      │1台   │台北縣政府警察局新莊分│同上            │
│    │                │      │局扣押物品目錄表編號7 │                │
├──┼────────┼───┼───────────┼────────┤
│6   │MOTOROLAC 廠牌  │1支   │台北縣政府警察局新莊分│同上            │
│    │261 型號、內插門│      │局扣押物品目錄表編號14│                │
│    │號0000000000號SI│      │                      │                │
│    │M 卡之行動電話  │      │                      │                │
├──┼────────┼───┼───────────┼────────┤
│7   │NOKIA 廠牌內插門│1支   │台北縣政府警察局新莊分│同上            │
│    │號0000000000號  │      │局扣押物品目錄表編號13│                │
│    │SIM 卡之行動電話│      │                      │                │
├──┼────────┼───┼───────────┼────────┤
│8   │銀行代號名冊    │1張   │台北縣政府警察局新莊分│同上            │
│    │                │      │局扣押物品目錄表編號51│                │
│    │                │      │，即95年度偵字第9134號│                │
│    │                │      │偵查卷第136 頁搜索扣押│                │
│    │                │      │筆錄所載銀行代號名冊  │                │
├──┼────────┼───┼───────────┼────────┤
│9   │各國英譯縮寫記載│1本   │台北縣政府警察局新莊分│同上            │
│    │筆記本          │      │局扣押物品目錄表編號52│                │
├──┼────────┼───┼───────────┼────────┤
│10  │DATAMARK筆記本  │1本   │即95年度偵字第9134號偵│同上            │
│    │                │      │查卷第135 頁扣押物品目│                │
│    │                │      │錄表所載DATAMARK筆記本│                │
├──┼────────┼───┼───────────┼────────┤
│11  │錫箔紙          │1捲   │即95年度偵字第9134號偵│同上            │
│    │                │      │查卷第136 頁扣押物品目│                │
│    │                │      │錄表所載錫箔紙        │                │
└──┴────────┴───┴───────────┴────────┘
附表四
┌──┬─────────┬─────────────┐
│編號│贓物品名及數量    │贓物起獲處、卷證出處      │
│    │                  │                          │
│    │                  │                          │
├──┼─────────┼─────────────┤
│1   │手錶卡蒂雅2 支、寶│為丙○○已出售、交付予黃建│
│    │格麗3 支、LV牌皮包│參之贓物，其中部分於下列地│
│    │1 個、HPSP IR IT  │點起獲：                  │
│    │牌皮鞋1 雙、GEOX涼│(1)為警於95年4 月14日15時30│
│    │鞋1 雙、BURBERRY服│  分至16時30分許在黃建參位│
│    │飾3 件等皮飾名牌包│  於台北縣三重市○○街25號│
│    │包、衣服、襯衫等物│  4 住處起獲寶格利手錶1 支│
│    │                  │  、卡蒂兒手錶1 支、LV牌皮│
│    │                  │  包1 個、HPSPIRIT 牌皮鞋1│
│    │                  │  雙、GEOX涼鞋1 雙        │
│    │                  │(2)為警於同日在黃建參所使用│
│    │                  │  車牌號碼9A－1823號自用小│
│    │                  │  客車內起獲BURBERY 服飾3 │
│    │                  │  件                      │
├──┼─────────┼─────────────┤
│2   │歌林數位影音光碟機│為丙○○等人於95年4 月14日│
│    │-788PK1台、視訊盒 │查獲當日在萬家福賣場，推由│
│    │TVB-681、歌林液晶 │甲○○以附表一編號11所示偽│
│    │顯示器KLT-3253A1台│造之信用卡冒名刷購如附表二│
│    │（合計價值新臺幣  │編號12所示消費所詐得之財物│
│    │38,790元）        │（卷證出處：偵查卷第147 至│
│    │                  │150 、155 頁、原審卷一第10│
│    │                  │0 頁、第124 頁）          │
├──┼─────────┼─────────────┤
│3   │ASUSPOKET WIRELESS│為警於95年4 月14日持搜索票│
│    │無線上網機1台、DUN│至台北市○○區○○路24巷5 │
│    │HILL皮帶1 條、CEL │弄10號丙○○住處所起獲之贓│
│    │LNINA 毛衣2 件、GA│物尚未變現之贓物（卷證出處│
│    │INER襯杉1件、FULLM│：偵查卷第122 、127 至136 │
│    │ARK襯衫1件、DUNHIL│、320頁，原審卷一第100 、 │
│    │L 皮夾1個、LOEWE皮│124 頁，原審卷二第136 頁）│
│    │夾1 個、SUISSE香水│                          │
│    │1 瓶、FERRARI 香水│                          │
│    │2 瓶、HUGO香水2 瓶│                          │
│    │、MICH EL RENE外套│                          │
│    │2 件、TEMALO西裝1 │                          │
│    │套、GAINER西裝1 套│                          │
│    │、GI EVEVS&HAWKES │                          │
│    │西裝1套 、DUNHI LL│                          │
│    │皮包1 個、FERRARI │                          │
│    │洗面乳1 盒。      │                          │
└──┴─────────┴─────────────┘
附表五（應沒收之物）
┌───┬─────────────┬─────────────┐
│ 編號 │查扣物品及所有人          │沒收依據                  │
├───┼─────────────┼─────────────┤
│ 1    │甲○○身上扣得其所有供犯罪│刑法第38條第1項第2款      │
│      │所用之門號0000000000號行動│                          │
│      │電話1 支、000000000 號行動│                          │
│      │電話1支                   │                          │
├───┼─────────────┼─────────────┤
│ 2    │劉慶祥所有供犯罪所用門號  │同上                      │
│      │0000000000號行動電話1 支  │                          │
├───┼─────────────┼─────────────┤
│ 3    │張雅智所有供犯罪所用之門號│同上                      │
│      │0000000000號行動電話1支   │                          │
├───┼─────────────┼─────────────┤
│ 4    │李清揚所有供犯罪所用NOKIA │同上                      │
│      │廠牌內插門號0000000000號  │                          │
│      │SIM卡 行動電話1支         │                          │
└───┴─────────────┴─────────────┘
附表六（不沒收之物）
┌───┬─────────────┬─────────────┬────┐
│編號  │時間、地點                │查扣物品                  │所有人  │
├───┼─────────────┼─────────────┼────┤
│1     │95年4 月14日14時40分在台北│甲○○所有附表一所示偽造信│甲○○  │
│      │縣板橋市○○路157 號萬家福│用卡6 張、與本案無關之上海│        │
│      │賣場前甲○○身上          │商業銀行金融卡1 張、美體小│        │
│      │                          │舖會員卡6 張等物。        │        │
│      │                          │                          │        │
│      │                          │                          │        │
├───┼─────────────┼─────────────┼────┤
│2     │同上時、地張雅智身上      │張雅智所有與本案無關之門號│張雅智  │
│      │                          │0000000000號行動電話1 支。│        │
│      │                          │                          │        │
├───┼─────────────┼─────────────┼────┤
│3     │同上時、地李清揚身上      │李清揚所有與本案無關東訊廠│李清揚  │
│      │                          │牌內插門號0000000000號SIM │        │
│      │                          │卡之行動電話1 支          │        │
├───┼─────────────┼─────────────┼────┤
│4     │同上時、地丙○○身上      │在丙○○身上扣得其所有與本│丙○○  │
│      │                          │案無關之NOKIA 廠牌型號6680│        │
│      │                          │號內插門號0000000000號SIM │        │
│      │                          │卡之行動電話1支           │        │
├───┼─────────────┼─────────────┼────┤
│5     │於95年4 月14日15時30分至16│黃建參所有與本案無關內插門│黃建參  │
│      │時30分許台北縣三重市○○街│號0000000000號SIM 卡之NOKI│        │
│      │25號4 樓黃建參住處        │A 廠牌行動電話1支、聯強電 │        │
│      │                          │腦主機1 台                │        │
├───┼─────────────┼─────────────┼────┤
│6     │95年4 月14日16時40分至桃園│蘇稜雁所有與本案無關之安非│蘇稜雁  │
│      │縣中壢市○○路○ 段43巷17號│他命吸食器1 組、車牌號碼13│        │
│      │4樓蘇稜雁、戊○○同住處   │27－KQ號自用小客車1 輛、門│        │
│      │                          │號0000000000號行動電話1 支│        │
│      │                          │、偽造信用卡人頭戶資料本7 │        │
│      │                          │本                        │        │
├───┼─────────────┼─────────────┼────┤
│7     │同上時地                  │戊○○所有與本案無關之行動│戊○○  │
│      │                          │電話3 支、分裝袋1 批、不明│        │
│      │                          │成分疑似毒品藥包1 包（毛重│        │
│      │                          │1.03公克）                │        │
├───┼─────────────┼─────────────┼────┤
│8     │同上時、地                │案外人邱文成所有與本案無關│邱文成  │
│      │                          │之大麻1 塊（毛重4.57公克）│        │
│      │                          │、大麻菸1 支、行動電話4 支│        │
│      │                          │、搖頭丸半顆、空白借據收據│        │
│      │                          │25 張 、借據收據12張、商業│        │
│      │                          │本票12張等物              │        │
├───┼─────────────┼─────────────┼────┤
│9     │95年4 月14日19時許至台北縣│與本案無關之安非他命吸食器│蘇稜雁  │
│      │樹林市○○街154 號蘇稜雁另│1 組、安非他命1 包（毛重  │        │
│      │一住處                    │0.31公克）、分裝鏟1 支、CK│        │
│      │                          │女用手錶1 支、GUCCI 女用皮│        │
│      │                          │夾1 只、BURBBERY、LV、GUCC│        │
│      │                          │I 、鱷魚牌、PUMA、雜牌女用│        │
│      │                          │皮包各1只                 │        │
├───┼─────────────┼─────────────┼────┤
│10    │95年4 月14日15時30分在台北│丙○○所有與本案無關之BATT│丙○○  │
│      │市○○區○○路24巷5 弄10號│LEFIELD 側包1 件、THISULAT│        │
│      │丙○○住處                │E 外套1 件、西屋微波爐1 臺│        │
│      │                          │、捍衛者GPS-600 測試器1 臺│        │
│      │                          │、IPOD1 臺、衛星導航1臺 、│        │
│      │                          │主系統1 組、SHARP 五聲道喇│        │
│      │                          │叭1 組、電腦鍵盤1 個、SONY│        │
│      │                          │ERISSON W800型手機1支 、國│        │
│      │                          │際通用型DVD-JDC-1000 1臺、│        │
│      │                          │ESPSON彩色噴墨印表機1 臺、│        │
│      │                          │INMOTION音響1 臺、SHARP 液│        │
│      │                          │晶螢幕1 臺、DVD 播放器1 臺│        │
│      │                          │、PENTAX數位相機1 臺、PENT│        │
│      │                          │AX腳架1 組、三號電池4顆 、│        │
│      │                          │充電器1 組、磁片5 張、TRIP│        │
│      │                          │PEN 休閒鞋1 雙、AVIA休閒鞋│        │
│      │                          │1 雙、TIMBERLAND休閒鞋1 雙│        │
│      │                          │、PIERRE LANNIER錶2 支、精│        │
│      │                          │棉皮包、枕套、被套1 組、  │        │
│      │                          │BETTY-BOOP皮夾1 個、OLEBA │        │
│      │                          │皮包1 個、XO-HENNESSY1瓶、│        │
│      │                          │水晶盤2 個、沐浴乳旅行包1 │        │
│      │                          │組、LV包包1 個等物        │        │
│      │                          │                          │        │
└───┴─────────────┴─────────────┴────┘
附表七
┌──┬─────────────┬──┬──┬────┬─────┐
│編號│證物名稱                  │單位│數量│所有人  │即起訴書附│
│    │                          │    │    │/持有人 │表二所載編│
│    │                          │    │    │/保管人 │號（見原審│
│    │                          │    │    │        │卷第166 至│
│    │                          │    │    │        │172頁）   │
├──┼─────────────┼──┼──┼────┼─────┤
│1   │BATTLEFIELD側包           │件  │1   │丙○○  │即檢察官起│
│    │                          │    │    │        │訴書附表二│
│    │                          │    │    │        │編號一    │
├──┼─────────────┼──┼──┼────┼─────┤
│2   │THISULATE外套             │件  │1   │丙○○  │即檢察官起│
│    │                          │    │    │        │訴書附表二│
│    │                          │    │    │        │編號二    │
├──┼─────────────┼──┼──┼────┼─────┤
│3   │西屋微波爐                │臺  │1   │丙○○  │即檢察官起│
│    │                          │    │    │        │訴書附表二│
│    │                          │    │    │        │編號七    │
├──┼─────────────┼──┼──┼────┼─────┤
│4   │捍衛者GPS-600測試器       │臺  │1   │丙○○  │即檢察官起│
│    │                          │    │    │        │訴書附表二│
│    │                          │    │    │        │編號八    │
├──┼─────────────┼──┼──┼────┼─────┤
│5   │IPOD                      │臺  │1   │丙○○  │即檢察官起│
│    │                          │    │    │        │訴書附表二│
│    │                          │    │    │        │編號十三  │
├──┼─────────────┼──┼──┼────┼─────┤
│6   │衛星導航                  │臺  │1   │丙○○  │即檢察官起│
│    │                          │    │    │        │訴書附表二│
│    │                          │    │    │        │編號十四  │
├──┼─────────────┼──┼──┼────┼─────┤
│7   │筆記型電腦                │臺  │1   │丙○○  │即檢察官起│
│    │                          │    │    │        │訴書附表二│
│    │                          │    │    │        │編號十五  │
├──┼─────────────┼──┼──┼────┼─────┤
│8   │主系統                    │組  │1   │丙○○  │即檢察官起│
│    │                          │    │    │        │訴書附表二│
│    │                          │    │    │        │編號十六  │
├──┼─────────────┼──┼──┼────┼─────┤
│9   │SHARP五聲道喇叭           │組  │1   │丙○○  │即檢察官起│
│    │                          │    │    │        │訴書附表二│
│    │                          │    │    │        │編號十七  │
├──┼─────────────┼──┼──┼────┼─────┤
│10  │電腦鍵盤                  │個  │1   │丙○○  │即檢察官起│
│    │                          │    │    │        │訴書附表二│
│    │                          │    │    │        │編號十八  │
├──┼─────────────┼──┼──┼────┼─────┤
│11  │SONY ERISSON W800型手機   │支  │1   │丙○○  │即檢察官起│
│    │                          │    │    │        │訴書附表二│
│    │                          │    │    │        │編號十九  │
├──┼─────────────┼──┼──┼────┼─────┤
│12  │NOKIA6680型手機           │支  │1   │丙○○  │即檢察官起│
│    │                          │    │    │        │訴書附表二│
│    │                          │    │    │        │編號二十  │
├──┼─────────────┼──┼──┼────┼─────┤
│13  │國際通用型DVD-JDC-1000    │臺  │1   │丙○○  │即檢察官起│
│    │                          │    │    │        │訴書附表二│
│    │                          │    │    │        │編號二三  │
├──┼─────────────┼──┼──┼────┼─────┤
│14  │ESPSON彩色噴墨印表機      │臺  │1   │丙○○  │即檢察官起│
│    │                          │    │    │        │訴書附表二│
│    │                          │    │    │        │編號二四  │
├──┼─────────────┼──┼──┼────┼─────┤
│15  │INMOTION音響              │臺  │1   │丙○○  │即檢察官起│
│    │                          │    │    │        │訴書附表二│
│    │                          │    │    │        │編號二五  │
├──┼─────────────┼──┼──┼────┼─────┤
│16  │SHARP液晶螢幕             │臺  │1   │丙○○  │即檢察官起│
│    │                          │    │    │        │訴書附表二│
│    │                          │    │    │        │編號二六  │
├──┼─────────────┼──┼──┼────┼─────┤
│17  │DVD播放器                 │臺  │1   │丙○○  │即檢察官起│
│    │                          │    │    │        │訴書附表二│
│    │                          │    │    │        │編號二七  │
├──┼─────────────┼──┼──┼────┼─────┤
│18  │PENTAX數位相機            │臺  │1   │丙○○  │即檢察官起│
│    │                          │    │    │        │訴書附表二│
│    │                          │    │    │        │編號二八  │
├──┼─────────────┼──┼──┼────┼─────┤
│19  │PENTAX腳架                │組  │1   │丙○○  │即檢察官起│
│    │                          │    │    │        │訴書附表二│
│    │                          │    │    │        │編號二九  │
├──┼─────────────┼──┼──┼────┼─────┤
│20  │三號電池                  │顆  │4   │丙○○  │即檢察官起│
│    │                          │    │    │        │訴書附表二│
│    │                          │    │    │        │編號三０  │
├──┼─────────────┼──┼──┼────┼─────┤
│21  │充電器                    │組  │1   │丙○○  │即檢察官起│
│    │                          │    │    │        │訴書附表二│
│    │                          │    │    │        │編號三一  │
├──┼─────────────┼──┼──┼────┼─────┤
│22  │磁片                      │張  │5   │丙○○  │即檢察官起│
│    │                          │    │    │        │訴書附表二│
│    │                          │    │    │        │編號三三  │
├──┼─────────────┼──┼──┼────┼─────┤
│23  │TRIPPEN休閒鞋             │雙  │1   │丙○○  │即檢察官起│
│    │                          │    │    │        │訴書附表二│
│    │                          │    │    │        │編號四三  │
├──┼─────────────┼──┼──┼────┼─────┤
│24  │AVIA休閒鞋                │雙  │1   │丙○○  │即檢察官起│
│    │                          │    │    │        │訴書附表二│
│    │                          │    │    │        │編號四四  │
├──┼─────────────┼──┼──┼────┼─────┤
│25  │TIMBERLAND休閒鞋          │雙  │1   │丙○○  │即檢察官起│
│    │                          │    │    │        │訴書附表二│
│    │                          │    │    │        │編號四五  │
├──┼─────────────┼──┼──┼────┼─────┤
│26  │PIERRE LANNIER錶          │支  │2   │丙○○  │即檢察官起│
│    │                          │    │    │        │訴書附表二│
│    │                          │    │    │        │編號四六  │
├──┼─────────────┼──┼──┼────┼─────┤
│27  │BETTY-BOOP皮夾            │個  │1   │丙○○  │即檢察官起│
│    │                          │    │    │        │訴書附表二│
│    │                          │    │    │        │編號四七  │
├──┼─────────────┼──┼──┼────┼─────┤
│28  │精棉皮包、枕套、被套      │組  │1   │丙○○  │即檢察官起│
│    │                          │    │    │        │訴書附表二│
│    │                          │    │    │        │編號四八  │
├──┼─────────────┼──┼──┼────┼─────┤
│29  │OLEBE皮包                 │個  │1   │丙○○  │即檢察官起│
│    │                          │    │    │        │訴書附表二│
│    │                          │    │    │        │編號四九  │
├──┼─────────────┼──┼──┼────┼─────┤
│30  │XO-HENNESSY               │瓶  │1   │丙○○  │即檢察官起│
│    │                          │    │    │        │訴書附表二│
│    │                          │    │    │        │編號五二  │
├──┼─────────────┼──┼──┼────┼─────┤
│31  │水晶盤                    │個  │2   │丙○○  │即檢察官起│
│    │                          │    │    │        │訴書附表二│
│    │                          │    │    │        │編號五六  │
├──┼─────────────┼──┼──┼────┼─────┤
│32  │沐浴乳旅行包              │組  │1   │丙○○  │即檢察官起│
│    │                          │    │    │        │訴書附表二│
│    │                          │    │    │        │編號五七  │
├──┼─────────────┼──┼──┼────┼─────┤
│33  │聯強電腦主機              │組  │1   │黃建參  │即檢察官起│
│    │                          │    │    │        │訴書附表二│
│    │                          │    │    │        │編號五七  │
├──┼─────────────┼──┼──┼────┼─────┤
│34  │金飾項鍊                  │條  │1   │黃建參  │即檢察官起│
│    │                          │    │    │        │訴書附表二│
│    │                          │    │    │        │編號六四  │
├──┼─────────────┼──┼──┼────┼─────┤
│35  │NOKIA手機（0000000000）   │支  │1   │黃建參  │即檢察官起│
│    │                          │    │    │        │訴書附表二│
│    │                          │    │    │        │編號六五  │
├──┼─────────────┼──┼──┼────┼─────┤
│36  │偽卡                      │張  │5   │甲○○  │即檢察官起│
│    │                          │    │    │        │訴書附表二│
│    │                          │    │    │        │編號六六  │
├──┼─────────────┼──┼──┼────┼─────┤
│37  │THE BODY SHOP會員卡       │張  │1   │甲○○  │即檢察官起│
│    │                          │    │    │        │訴書附表二│
│    │                          │    │    │        │編號六七  │
├──┼─────────────┼──┼──┼────┼─────┤
│38  │FAREASTONE手機            │支  │1   │        │即檢察官起│
│    │（0000000000）            │    │    │李坤峰  │訴書附表二│
│    │                          │    │    │        │編號七六  │
├──┼─────────────┼──┼──┼────┼─────┤
│39  │NOKIA手機（0000000000號） │支  │1   │李坤峰  │即檢察官起│
│    │                          │    │    │        │訴書附表二│
│    │                          │    │    │        │編號七五  │
├──┼─────────────┼──┼──┼────┼─────┤
│40  │MOTOROLA手機（0000000000）│支  │1   │張雅智  │即檢察官起│
│    │                          │    │    │        │訴書附表二│
│    │                          │    │    │        │編號七七  │
├──┼─────────────┼──┼──┼────┼─────┤
│41  │J98手機（0000000000）     │支  │1   │張雅智  │即檢察官起│
│    │                          │    │    │        │訴書附表二│
│    │                          │    │    │        │編號七八  │
├──┼─────────────┼──┼──┼────┼─────┤
│42  │CK女用手錶                │支  │1   │蘇稜雁  │即檢察官起│
│    │                          │    │    │        │訴書附表二│
│    │                          │    │    │        │編號八０  │
├──┼─────────────┼──┼──┼────┼─────┤
│43  │GUCCI女用皮夾             │個  │1   │蘇稜雁  │即檢察官起│
│    │                          │    │    │        │訴書附表二│
│    │                          │    │    │        │編號八一  │
├──┼─────────────┼──┼──┼────┼─────┤
│44  │BURBERRY女用包包          │個  │1   │蘇稜雁  │即檢察官起│
│    │                          │    │    │        │訴書附表二│
│    │                          │    │    │        │編號八二  │
├──┼─────────────┼──┼──┼────┼─────┤
│45  │LV女用包包                │個  │5   │蘇稜雁  │即檢察官起│
│    │                          │    │    │        │訴書附表二│
│    │                          │    │    │        │編號八三  │
├──┼─────────────┼──┼──┼────┼─────┤
│46  │PUMA女用包包              │個  │2   │蘇稜雁  │即檢察官起│
│    │                          │    │    │        │訴書附表二│
│    │                          │    │    │        │編號八四  │
├──┼─────────────┼──┼──┼────┼─────┤
│47  │GUCCI女用皮夾             │個  │3   │蘇稜雁  │即檢察官起│
│    │                          │    │    │        │訴書附表二│
│    │                          │    │    │        │編號八五  │
├──┼─────────────┼──┼──┼────┼─────┤
│48  │鱷魚牌女用包包            │個  │1   │蘇稜雁  │即檢察官起│
│    │                          │    │    │        │訴書附表二│
│    │                          │    │    │        │編號八六  │
├──┼─────────────┼──┼──┼────┼─────┤
│49  │NOKIA 手機（0000000000）  │支  │1   │蘇稜雁  │即檢察官起│
│    │                          │    │    │        │訴書附表二│
│    │                          │    │    │        │編號八七  │
├──┼─────────────┼──┼──┼────┼─────┤
│50  │MOTOROLA手機（0000000000）│支  │1   │戊○○  │即檢察官起│
│    │                          │    │    │        │訴書附表二│
│    │                          │    │    │        │編號八九  │
├──┼─────────────┼──┼──┼────┼─────┤
│51  │NOKIA 手機                │支  │1   │戊○○  │即檢察官起│
│    │                          │    │    │        │訴書附表二│
│    │                          │    │    │        │編號九０  │
├──┼─────────────┼──┼──┼────┼─────┤
│52  │NOKIA 手機                │支  │1   │戊○○  │即檢察官起│
│    │                          │    │    │        │訴書附表二│
│    │                          │    │    │        │編號九一  │
├──┼─────────────┼──┼──┼────┼─────┤
│54  │LV皮包                    │個  │1   │丙○○  │即檢察官起│
│    │                          │    │    │        │訴書附表二│
│    │                          │    │    │        │編號九二  │
├──┼─────────────┼──┼──┼────┼─────┤
│55  │電腦主機                  │臺  │1   │黃建參  │即檢察官起│
│    │                          │    │    │        │訴書附表二│
│    │                          │    │    │        │編號九三  │
└──┴─────────────┴──┴──┴────┴─────┘
  附表八:
┌─┬──────────┬──┬──┬───────┬────────┐
│編│證物品稱            │單位│數量│所有人/持有人 │ 備        註   │
│號│                    │    │    │/ 保管人      │                │
├─┼──────────┼──┼──┼───────┼────────┤
│1 │偽造SHANG銀行信用卡 │張  │1   │甲○○        │即檢察官補充理由│
│  │卡號00000000000000  │    │    │              │書附表一編號11  │
├─┼──────────┼──┼──┼───────┼────────┤
│2 │偽造BONUS銀行信用卡 │張  │1   │甲○○        │即檢察官補充理由│
│  │卡號00000000        │    │    │              │書附表一編號14  │
├─┼──────────┼──┼──┼───────┼────────┤
│3 │偽造卡號000000000000│張  │1   │丙○○        │即檢察官補充理由│
│  │0104信用卡          │    │    │              │書附表一編號20  │
├─┼──────────┼──┼──┼───────┼────────┤
│4 │偽造卡號000000000000│張  │1   │丙○○        │即檢察官補充理由│
│  │8632信用卡          │    │    │              │書附表一編號22  │
├─┼──────────┼──┼──┼───────┼────────┤
│5 │偽造卡號000000000000│張  │1   │丙○○        │即檢察官補充理由│
│  │3652信用卡          │    │    │              │書附表一編號23  │
├─┼──────────┼──┼──┼───────┼────────┤
│6 │偽造卡號000000000000│張  │1   │丙○○        │即檢察官補充理由│
│  │5501信用卡          │    │    │              │書附表一編號24  │
├─┼──────────┼──┼──┼───────┼────────┤
│7 │偽造卡號000000000000│張  │1   │丙○○        │即檢察官補充理由│
│  │3331信用卡          │    │    │              │書附表一編號25  │
├─┼──────────┼──┼──┼───────┼────────┤
│8 │偽造卡號000000000000│張  │1   │丙○○        │即檢察官補充理由│
│  │5477信用卡          │    │    │              │書附表一編號26  │
├─┼──────────┼──┼──┼───────┼────────┤
│9 │偽造卡號000000000000│張  │1   │丙○○        │即檢察官補充理由│
│  │3745信用卡          │    │    │              │書附表一編號27  │
├─┼──────────┼──┼──┼───────┼────────┤
│10│偽造卡號000000000000│張  │1   │丙○○        │即檢察官補充理由│
│  │6314信用卡          │    │    │              │書附表一編號28  │
├─┼──────────┼──┼──┼───────┼────────┤
│11│偽造卡號000000000000│張  │1   │丙○○        │即檢察官補充理由│
│  │2304信用卡          │    │    │              │書附表一編號30  │
├─┼──────────┼──┼──┼───────┼────────┤
│12│偽造卡號000000000000│張  │1   │丙○○        │即檢察官補充理由│
│  │0811信用卡          │    │    │              │書附表一編號31  │
├─┼──────────┼──┼──┼───────┼────────┤
│13│偽造卡號000000000000│張  │1   │丙○○        │即檢察官補充理由│
│  │0616信用卡          │    │    │              │書附表一編號32  │
├─┼──────────┼──┼──┼───────┼────────┤
│14│偽造卡號000000000000│張  │1   │丙○○        │即檢察官補充理由│
│  │7721信用卡          │    │    │              │書附表一編號33  │
├─┼──────────┼──┼──┼───────┼────────┤
│15│偽造卡號000000000000│張  │1   │丙○○        │即檢察官補充理由│
│  │0250信用卡          │    │    │              │書附表一編號34  │
├─┼──────────┼──┼──┼───────┼────────┤
│16│偽造卡號000000000000│張  │1   │丙○○        │即檢察官補充理由│
│  │2290信用卡          │    │    │              │書附表一編號35  │
├─┼──────────┼──┼──┼───────┼────────┤
│17│偽造卡號000000000000│張  │1   │丙○○        │即檢察官補充理由│
│  │1432信用卡          │    │    │              │書附表一編號36  │
├─┼──────────┼──┼──┼───────┼────────┤
│18│偽造卡號000000000000│張  │1   │丙○○        │即檢察官補充理由│
│  │1457信用卡          │    │    │              │書附表一編號37  │
├─┼──────────┼──┼──┼───────┼────────┤
│19│偽造卡號000000000000│張  │1   │丙○○        │即檢察官補充理由│
│  │1796信用卡          │    │    │              │書附表一編號38  │
├─┼──────────┼──┼──┼───────┼────────┤
│20│偽造卡號000000000000│張  │1   │丙○○        │即檢察官補充理由│
│  │0163信用卡          │    │    │              │書附表一編號39  │
├─┼──────────┼──┼──┼───────┼────────┤
│21│偽造卡號000000000000│張  │1   │丙○○        │即檢察官補充理由│
│  │8174信用卡          │    │    │              │書附表一編號40  │
├─┼──────────┼──┼──┼───────┼────────┤
│22│偽造卡號000000000000│張  │1   │丙○○        │即檢察官補充理由│
│  │6420信用卡          │    │    │              │書附表一編號41  │
├─┼──────────┼──┼──┼───────┼────────┤
│23│偽造卡號000000000000│張  │1   │丙○○        │即檢察官補充理由│
│  │3548信用卡          │    │    │              │書附表一編號42  │
├─┼──────────┼──┼──┼───────┼────────┤
│24│偽造卡號000000000000│張  │1   │丙○○        │即檢察官補充理由│
│  │2432信用卡          │    │    │              │書附表一編號43  │
├─┼──────────┼──┼──┼───────┼────────┤
│25│偽造卡號000000000000│張  │1   │丙○○        │即檢察官補充理由│
│  │7001信用卡          │    │    │              │書附表一編號45  │
├─┼──────────┼──┼──┼───────┼────────┤
│26│偽造卡號000000000000│張  │1   │丙○○        │即檢察官補充理由│
│  │7806信用卡          │    │    │              │書附表一編號46  │
├─┼──────────┼──┼──┼───────┼────────┤
│27│偽造卡號000000000000│張  │1   │丙○○        │即檢察官補充理由│
│  │7122信用卡          │    │    │              │書附表一編號47  │
├─┼──────────┼──┼──┼───────┼────────┤
│28│偽造卡號000000000000│張  │1   │丙○○        │即檢察官補充理由│
│  │2767信用卡          │    │    │              │書附表一編號48  │
├─┼──────────┼──┼──┼───────┼────────┤
│29│偽造卡號000000000000│張  │1   │丙○○        │即檢察官補充理由│
│  │0446信用卡          │    │    │              │書附表一編號49  │
├─┼──────────┼──┼──┼───────┼────────┤
│30│偽造卡號000000000000│張  │1   │丙○○        │即檢察官補充理由│
│  │0735信用卡          │    │    │              │書附表一編號50  │
├─┼──────────┼──┼──┼───────┼────────┤
│31│偽造卡號000000000000│張  │1   │丙○○        │即檢察官補充理由│
│  │1932信用卡          │    │    │              │書附表一編號51  │
├─┼──────────┼──┼──┼───────┼────────┤
│32│偽造卡號000000000000│張  │1   │丙○○        │即檢察官補充理由│
│  │0104信用卡          │    │    │              │書附表一編號52  │
├─┼──────────┼──┼──┼───────┼────────┤
│33│偽造卡號000000000000│張  │1   │丙○○        │即檢察官補充理由│
│  │6353信用卡          │    │    │              │書附表一編號53  │
├─┼──────────┼──┼──┼───────┼────────┤
│34│偽造卡號000000000000│張  │1   │丙○○        │即檢察官補充理由│
│  │9990信用卡          │    │    │              │書附表一編號54  │
├─┼──────────┼──┼──┼───────┼────────┤
│35│偽造卡號000000000000│張  │1   │丙○○        │即檢察官補充理由│
│  │6914信用卡          │    │    │              │書附表一編號55  │
├─┼──────────┼──┼──┼───────┼────────┤
│36│偽造卡號000000000000│張  │1   │丙○○        │即檢察官補充理由│
│  │9815信用卡          │    │    │              │書附表一編號56  │
└─┴──────────┴──┴──┴───────┴────────┘


司法院資訊處製作；財團法人民間司法改革基金會備份。
